臺灣臺南地方法院民事判決　　　　　　 94年度重訴字第290號
原　　　告　己○○
　　　　　　丁○○
上　一　人
訴訟代理人　戊○○
原　　　告　庚○○
　　　　　　丙○○
上原告共同
訴訟代理人　蔡清河律師
被　　　告　乙○○
　　　　　　　　　　　（在臺灣臺南監獄臺南分監執行中）
訴訟代理人　黃紹文律師
　　　　　　黃溫信律師
　　　　　　徐美玉律師
被　　　告　福邦證券股份有限公司
　　　　　　（原名三陽證券股份有限公司）
　　　　　　　　　　　樓
法定代理人　甲○○
　　　　　　　　　　　樓
訴訟代理人　黃英哲律師
複 代理 人　翁國彥律師
上列當事人間因詐欺等案件，原告提起刑事附帶民事訴訟，請求
侵權行為損害賠償， 經本院刑事庭裁定（92年度附民字第182號
）移送前來，本院於民國96年5月16日言詞辯論終結， 判決如下
：
    主      文
被告應連帶給付原告己○○新臺幣捌拾陸萬肆仟零玖拾柒元，及
自民國九十二年八月十五日起至清償日止，按週年利率百分之五
計算之利息。
被告應連帶給付原告丁○○新臺幣伍佰零柒萬柒仟壹佰貳拾捌元
，及自民國九十二年八月十五日起至清償日止，按週年利率百分
之五計算之利息。
被告應連帶給付原告庚○○新臺幣肆佰玖拾捌萬零捌佰壹拾玖元
，及自民國九十二年八月十五日起至清償日止，按週年利率百分
之五計算之利息。
被告應連帶給付原告丙○○新臺幣肆佰零柒萬陸仟玖佰陸拾柒元
，及自民國九十二年八月十五日起至清償日止，按週年利率百分
之五計算之利息。
原告其餘之訴駁回。
訴訟費用由被告連帶負擔百分之三十二，餘由原告負擔。
本判決原告勝訴部分，於原告己○○、丁○○、庚○○、丙○○
依序以新臺幣貳拾玖萬元、新臺幣壹佰柒拾萬元、新臺幣壹佰陸
拾柒萬元、新臺幣壹佰參拾陸萬元，為被告供擔保後，得就各該
部分假執行。但被告如於執行標的物拍定、變賣前，各以新臺幣
捌拾陸萬肆仟零玖拾柒元、新臺幣伍佰零柒萬柒仟壹佰貳拾捌元
、新臺幣肆佰玖拾捌萬零捌佰壹拾玖元、新臺幣肆佰零柒萬陸仟
玖佰陸拾柒元，分別為原告己○○、丁○○、庚○○、丙○○預
供擔保，得免為假執行。
原告其餘假執行之聲請駁回。
    事實及理由
壹、程序方面：
一、本件原告起訴時被告福邦證券股份有限公司原名三陽證券股
    份有限公司，法定代理人鄧文簡， 嗣於民國92年8月12日變
    更名稱福邦證券股份有限公司（下稱福邦公司），其法定代
    理人嗣於92年9月12日、94年5月31日分別變更為陳東濱、甲○○， 有被告福邦公司變更登記表3份附卷（見本院92年度
    重訴字第343號卷第51頁至第53頁、 第151頁至第153頁；本
    院卷(一)第94頁）可稽，並經被告福邦公司具狀聲明承受訴訟
    在案，經核於法尚無不合，合先敘明。
二、按訴狀送達後，原告不得將原訴變更或追加他訴。但請求之
    基礎事實同一、擴張或減縮應受判決事項之聲明，不在此限
    ，民事訴訟法第255條第1項第2款、第3款定有明文。本件原
    告原起訴請求「被告應連帶給付原告己○○新臺幣（下同）
    1,132,816元，及自民國92年6月30日起至清償日止，按週年
    利率百分之5計算之利息；被告應連帶給付原告丁○○16,09
    4,990元，及自92年6月30日起至清償日止，按週年利率百分
    之5計算之利息； 被告應連帶給付原告庚○○16,602,929元
    ，及自92年6月30日起至清償日止，按週年利率百分之5計算
    之利息；被告應連帶給付原告丙○○14,527,238元，及自92
    年6月30日起至清償日止，按週年利率百分之5計算之利息。
    」，嗣具92年12月1日民事變更及追加起訴狀， 請求追加被
    告台証綜合證券股份有限公司（原告追加被告台証綜合證券
    股份有限公司部分， 業經本院於96年5月17日裁定駁回原告
    此部分追加之訴），並聲明請求「被告應連帶給付原告己○○1,158,438元， 及自本訴狀繕本送達翌日起至清償日止，
    按週年利率百分之5計算之利息； 被告應連帶給付原告丁○○22,923,808元，及自本訴狀繕本送達翌日起至清償日止，
    按週年利率百分之5計算之利息； 被告應連帶給付原告庚○○23,864,953元，及自本訴狀繕本送達翌日起至清償日止，
    按週年利率百分之5計算之利息； 被告應連帶給付原告丙○○21,186,340元，及自本訴狀繕本送達翌日起至清償日止，
    按週年利率百分之5計算之利息。」， 嗣又具95年2月9日民
    事追加及變更書狀，追加基於契約關係之債務不履行損害賠
    償請求權，並聲明請求「被告應連帶給付原告己○○2,318,
    139元，及自92年6月30日起至清償日止，按週年利率百分之
    5計算之利息；被告應連帶給付原告丁○○17,905, 997元，
    及自92年6月30日起至清償日止，按週年利率百分之5計算之
    利息；被告應連帶給付原告庚○○13,198,835元，及自92年
    6月30日起至清償日止，按週年利率百分之5計算之利息；被
    告應連帶給付原告丙○○11,823,792元， 及自92年6月30日
    起至清償日止，按週年利率百分之5計算之利息。」， 後又
    具95年12月12日民事聲請變更暨補充說明書狀，並聲明請求
    「被告應連帶給付原告己○○864,097元，及自92年6月30日
    起至清償日止，按週年利率百分之5計算之利息； 被告應連
    帶給付原告丁○○18,834,395元，及其中16,094,990元部分
    自92年6月30日起， 其中2,316,415元部分自95年2月10日起
    ，餘422,990元部分自本書狀繕本送達翌日起， 均至清償日
    止，按週年利率百分之5計算之利息； 被告應連帶給付原告
    庚○○14,221,751元，及其中13,829,983元部分自92年6月3
    0日起，餘391,768元部分自本書狀繕本送達翌日起，均至清
    償日止，按週年利率百分之5計算之利息； 被告應連帶給付
    原告丙○○12,767,001元，及其中12,405,760元部分自92年
    6月30日起，餘361,241元部分自本書狀繕本送達翌日起，均
    至清償日止，按週年利率百分之5計算之利息。」， 核係擴
    張或減縮訴之聲明，及訴之追加，然原告既基於被告乙○○
    盜賣原告等人股票及盜領款項等之同一基礎事實而為主張，
    合於前揭規定，應予准許，併予敘明。
貳、實體方面：
一、本件原告起訴主張：
（一）被告乙○○原為址設臺南市○○路○段395號2樓3三陽證券
      股份有限公司（已更名為福邦證券股份有限公司）臺南分
      公司之營業員，受原告己○○、丁○○、丙○○、庚○○
      等4人委託， 依原告己○○所指定之股票名稱、股數及股
      價，於集中交易市場代為下單買賣股票，係為他人處理事
      務之人。詎被告乙○○利用職務之便及原告己○○對其之
      信任，明知原告己○○並未授權下單賣出如附表一所示之
      股票，竟基於行使登載不實之業務文書及意圖為自己不法
      利益之概括犯意，連續自民國90年10月24日起至91年5月9
      日止，於其業務上作成之委託書上，擅自填寫勾選「電話
      下單」賣出選項之不實事項後，持向福邦公司台南分公司
      回報行使，並據以當日沖銷作空之方式，將原告己○○、
      丁○○、丙○○、 庚○○等4人於證券集中保管帳戶內之
      股票陸續出售（出售之時間、帳號、戶名、股票名稱、股
      數及成交單價等，詳如附表一所示），以此方式違背其任
      務之行為，足生損害於原告己○○等4人之利益。 被告乙○○於盜賣前揭股票後，因股價日益上漲而無法及時全部
      回補，乃繼以同一之方式繼續操作當日沖銷之交易買賣，
      冀圖獲利後買回補足前述所盜賣之股票（操作股票成交日
      期，戶名、委託書號、股票名稱、種類、股數、單價、買
      進金額、賣出金額、淨付、淨收、損益等，詳如附表二）
      ，但仍因虧損致己○○、丁○○、丙○○、 庚○○等4人
      受有如附件(一)至附件(四)之損害（惟不包括下述被告乙○○
      盜領之款項2,056,273元）。
（二）被告乙○○復基於意圖為自己不法所有之概括犯意，自90
      年10月26日起至91年5月17日止 ，以其公司文件需蓋章用
      印等各種理由，使原告己○○誤信為真， 交付渠等4人在
      世華商業銀行（下稱世華銀行）東台南分行之存摺，並在
      該行之空白活期儲蓄存款憑條或轉帳單上蓋用印鑑章後，
      持向世華銀行東台南分行行使，以此詐術意圖領取現金或
      轉帳取款，使該行之各承辦人員陷於錯誤而均如數交付如
      取款憑條上所載之金額或轉帳單上所載之款項與乙○○或
      其所指定之帳戶內， 以此方式共計盜領2,056,273元（各
      次取款、轉帳之時間、金額及詐得款項之流向，詳如附表
      四所示）。被告乙○○此等背信、詐欺取財等犯行，業據
      臺灣高等法院臺南分院以92年度上訴字第1116號刑事判決
      ，判處被告乙○○有期徒刑2年確定在案。
（三）被告乙○○雖辯稱其盜賣股票係受原告授權云云，惟查：
  １、有關被告乙○○盜買賣沖銷股票，並非受己○○指示辦理
      ，亦有刑事判決所採認相關證據，並業經確定判決，本件
      原告所提起係附帶民事訴訟之基礎犯罪事實，係本於刑事
      確定判決之認定，倘若民事庭依自由心證，以刑事判決認
      定事實為民事判決之基礎，依法並無違誤；但被告僅以丁○○帳戶1日1筆款項，就要概括推斷所有其在遂行盜買賣
      沖銷股票長達半年多期間內， 原告4人之帳戶之交易均係
      獲得原告等人之合法授權，無論由經驗法則及證據法則言
      ，顯屬無理由，難認為真正。
  ２、被告辯稱90年12月18日原告丁○○帳戶銀行存款明細有轉
      帳5,640,000元，係以出售帳戶內股票而得款項， 即推論
      系爭賣出股票均應由原告知悉云云。然查，被告於刑事審
      理時亦經看過丁○○之銀行存摺，對於存摺簿子登摺記錄
      非常凌亂一事，應無爭議，然而依被告所提出之銀行明細
      ，除該筆轉帳金額外， 前一筆為90年12月18日3,555,000
      元轉帳匯出， 後一筆為90年12月19日3,369,594元轉帳匯
      入，對照刑事判決附表四所列明細，該兩筆款項，前一筆
      係由丁○○帳戶入戴輝展帳戶內，後一筆則係由戴輝展帳
      戶轉入丁○○帳戶內，該款項係在被告所辯稱之5,640,00
      0元款項前後， 被告對於附表四內容均不爭執，亦不爭執
      其非法取款之事實，顯見當時原告丁○○確實無法知悉被
      告已經開始從事不法之盜賣沖銷股票，甚至係盜領款項之
      行為。再者，由刑事卷附之丁○○證券集保存摺資料，更
      記載丁○○之集保存褶，在90年10月2日至91年6月20日止
      期間內，均未有進行補登存摺，又如何能知悉被告所為之
      不法行為？ 其餘原告3人帳戶之交易，又如何能逕為推斷
      得知悉或有授權？
（四）被告乙○○於95年10月13日鈞院證詞內容，係事後卸責之
      詞，均不足採，就被告所辯稱其自首並非真正一事，謹就
      被告乙○○證詞矛頓不實之處，臚列如下：
  １、被告乙○○答稱：「內容實在（法官問：自白書的內容是
      否實在？（提示台南地檢署91年度發查字第1773號卷內第
      5頁自白書）」、 「張答：因為是藉著買賣股票的時後才
      會挪用原告己○○款項，所以才一併承認。（在刑事台南
      地檢署偵查中為何承認盜賣原告等人的股票？）」、「張
      答：因為那時候全部都承認。（法官問：刑事一審台南地
      方法院審理中為何承認盜賣原告等人的股票？（提示刑事
      一審92年度易字第660號筆錄並告以要旨）」、 「張答：
      沒有。（法官問：有無人脅迫妳承認？）」，被告辯稱其
      在刑事中所為自白內容當時全部都承認屬實，是斟酌被告
      翻異之前陳述更改陳述內容，應係卸責之故。
  ２、被告乙○○答稱：「有電話錄音及譯文為證。（法官問：
      抗辯原告己○○有全權委託妳操盤買賣股票有何證據？）
      」、「張答：有，每月結帳明細會寄給當事人。（法官問
      ：每月有無結帳？）」、「張答：可以（法官問：電話譯
      文是否可以證明原告己○○有委託妳下單？）」，則被告
      乙○○在前述行政調查期間，先自承其盜（買）賣交易並
      無有關之電話錄音，後又在鈞院當庭改稱有電話錄音及譯
      文可以證明「委託下單」或是「全權委託」，自有供述上
      之前後矛盾不一致，另查「逐筆委託交易」及「全權委託
      交易」其性質及操作上完全不同，被告竟將之混為同一而
      昧於事實之陳述，足見被告所述並不足採。
（五）被告辯稱其在刑事案件之自首並非真實，係以被證五、被
      證二、被證六及被證七之文件內容為其主張云云。然查：
  １、本件原告發現乙○○進行違法盜買賣之交易過程，起因在
      91年6月末，原告己○○擬出賣股票， 而委由在台親人向
      乙○○電話下單，後經己○○發現乙○○成交股數不正確
      ，經反應後，乙○○表示待己○○回國後會當面解釋說明
      ，隨後乙○○或認已東窗事發即避不見面，並向福邦公司
      請假，使原告等無法在證券商營業處所找到乙○○本人進
      行說明（期間更有乙○○之同事表示乙○○有壓力會尋短
      見），原告己○○之子戊○○只好先透過電話與乙○○取
      得聯繫，先勸說乙○○去自首，期間乙○○表示會向己○○道歉（但迄今未做到），並表示不認識律師，不清楚自
      首之法律效果，且透過乙○○前夫向原告表示會還債，又
      將系爭帳戶之交易對帳單何以原告未能收到之證明資料投
      遞於原告信箱內（因乙○○將對帳單改寄其住處由住處大
      樓簽文記錄之證明資料），也表示證券公司有投保員工忠
      誠保險，原告之損失可獲得保險公司理賠，因此，戊○○
      代為請李合法律師在律師事務所對乙○○說明相關法律責
      任及效果，乙○○才同意簽下「自白書」，並向檢察官投
      案坦承犯行，且乙○○於鈞院95年10月13日當庭供陳：「
      張答：是在李合法律師那邊叫我寫的．．．我印象中是李
      合法律師及原告每講一句我就抄一句，因為我有不對的地
      方，所以李合法律師講什麼我就跟著抄。（法官問：自白
      書是何人寫的？）」、「張答：內容實在。（法官問：自
      白書的內容是否實在？（提示台南地檢署91年度發查字第
      1773號卷內第5頁自白書）」， 是乙○○經檢察官訊問亦
      為犯罪自首之表示，是其自首內容是出於其個人之意思具
      有任意性，並經由刑事第一審及第二審判決認定是符合刑
      法第62條自首之規定，並進而為量刑基礎（減輕其刑），
      如被告否定自首，乙○○應受判處刑期自不能獲減刑，如
      此在同一事實之民、刑事程序上割裂法律之適用，實為原
      告所不能理解，是被告之答辯，並不足採。
  ２、再者，被告所提被證五訪談紀錄，謂係91年8月7日台灣證
      券交易所股份有限公司對乙○○進行訪談；惟查，該訪談
      紀錄內問與答（Q&A）上筆跡並非出於同一人， 各頁後有
      署名乙○○，是否為乙○○親筆？如是，則主管機關本於
      法定職權進行調查，為何可由遭受調查之違失人員自行記
      錄？而主管機關所行程序調查之訪談記錄（台灣證券交易
      所並非行政機關，是否有受託行使公權力？）僅是乙○○
      個人之說詞（原告等人都不在場，並無參照原告等人主張
      ），本無法擔保所述內容正確及真實，更有涉及將來行政
      處分是可能會有避重就輕卸責情形？被告所謂訪談記錄在
      乙○○自首後才作成，為何乙○○不提及已進入司法程序
      （該訪談程序進行與法定司法程序不同，無法單以乙○○
      說詞擷取支字片語，就作為拘束法院之認定基礎），且該
      訪談內容，是由與乙○○同屬證交所調查及受處分對象之
      證券商所提出，該訪談紀錄之真實性實有可疑。
  ３、被告提出之被證二內容，並謂該內容係經台灣證券交易所
      股份有限公司實地查核在91年4月29日起至91年6月28日期
      間乙○○與己○○間電話錄音云云。但查，如以被告所指
      之91年4月30日電話錄音， 參照被告提出系爭四帳戶「客
      戶交易明細表」有價證券買賣交易明細， 當日（4月30日
      ）並無任何成交紀錄， 而再前一日（4月29日）有完成交
      易（己○○：分兩筆買進華碩共30,000股、庚○○：當沖
      萬通銀38,000股、丁○○：當沖萬通銀38,000股、丙○○
      ：當沖萬通銀38,000股），為何反而沒有錄音紀錄？且交
      易完成次日，錄音譯文亦沒有雙方就前一日交易之相關報
      告或討論？更無乙○○自行盜買賣操作交易標的股票之討
      論內容？何來所謂有明顯互動討論操作股票？乙○○如何
      為跟隨買賣（且乙○○於自白書內及鈞院95年10月13日當
      庭供陳禮正投顧係其介紹給原告，在禮正操作期間僅短短
      不滿一個月，禮正都有按規定為成交回報，之後之陳經理
      並無此人存在，原告根本不知悉，何來原告明知且允許）
      ？原告遭乙○○有意隱瞞無從得知之事，要如何向乙○○
      為授權？更不可能由乙○○代為進行操作，在參照乙○○
      於鈞院95年10月13日當庭供陳：「張答：有電話錄音及譯
      文為證。（法官問：抗辯原告己○○有全權委託你操盤買
      賣股票有何證據？）」、「張答：有，每月結帳明細會寄
      給當事人。（法官問：每月有無結帳？）」、「張答：我
      沒有辦法認定是否頻繁。原告己○○有透過禮正投顧公司
      下單，或是原告己○○想到就打電話下單。（法官問：妳
      在京華證券時，原告等人委託妳買賣股票是否頻繁？）」
      等語，故乙○○供詞矛盾不實，明顯可見，實際上系爭交
      易並沒有電話錄音（卷內亦無錄音帶）。
  ４、另被證六被告稱係乙○○於91年11月21日親筆書寫訴願陳
      情書， 以及有關被證七之92年5月26日之信函，均是在刑
      事第一審言詞辯論終結前即已存在，如認上開文書乙○○
      所書（原告尚未看過正本文件），而有刑事訴訟法所定之
      不具合法證據能力之自白，其並未有自白之犯行內容，為
      何乙○○及其辯護律師不依法力爭推翻供詞？卻違反常理
      都不曾提出上開文書內容，足見，被告所辯並非真實。
（六）被告福邦公司依據民法第188條規定， 應與其受雇人即被
      告乙○○負連帶賠償責任：
  １、按「民法第188條第1項所謂受僱人因執行職務不法侵害他
      人之權利，不僅指受僱人因執行其所受命令、或委託之職
      務自體，或執行職務所必要之行為，而不法侵害他人之權
      利者，即受僱人之行為，在客觀上足認為與其執行職務有
      關，而不法侵害他人之權利者，就令其為自己利益所為亦
      應包括在內」、 「民法第188條規定僱用人之責任，其立
      法精神重於保護經濟上之弱者，增加被害人或得依法請求
      賠償之第三人之求償機會。觀乎其設有舉證責任轉換及衡
      平責任之規定自明。是以受僱人之行為是否與其職務有關
      係，允宜從廣義解釋，以資符合。其所謂受僱人執行職務
      ，不法侵害他人權利之行為，不僅指受僱人職務範圍內之
      行為而定，即與執行職務相牽連之行為，不法侵害他人權
      利者，亦應包括在內。職務上予以機會之行為，即屬於與
      執行職務相牽連之行為。」，最高法院42年台上字第1224
      號判例及73年台上字第4580號判決著有意旨。被告乙○○
      盜賣股票及冒領款項之行為均係在被告福邦證券公司受僱
      期間內，並有關當日沖銷交易亦在證券交易市場交易時間
      及場所所為，應屬執行職務及與執行職務有密切關係之行
      為，而被告乙○○係被告福邦公司之營業員，即證券商之
      業務人員，且另被告福邦公司對於交易事項應依法定程序
      進行者，均未能符合法令規定為之，致被告乙○○能繼續
      遂行在長期間內 （90年10月24日至91年6月間）為不法侵
      害原告等投資人權利，足見被告福邦公司之內控及選任監
      督確有疏失，被告福邦公司自應負僱用人之連帶損害賠償
      責任。
  ２、再者，依證券交易法第70條規定授權主管機關所訂定之「
      證券商負責人與業務人員管理規則」第16條「證券商負責
      人及業務人員執行業務應本誠實及信用原則。」、「證券
      商之負責人及業務人員，除其他法令另有規定外，不得有
      下列行為：．．．二非應依法令所為之查詢，洩露客戶委
      託事項及其他職務上所獲悉之秘密。．．．七利用客戶名
      義或帳戶，申購、買賣有價證券。．．．十一挪用或代客戶
      保管有價證券、款項、印鑑或存摺。．．．」之規定，是
      業務人員執行業務時，應本於誠信原則，並禁止有利用客
      戶名義帳戶買賣有價證券，或挪用有價證券及其款項之行
      為， 況參同規則第18條「證券商之業務人員，於從事第2
      條第2項各款業務所為之行為， 視為該證券商授權範圍內
      之行為。」之規定，營業員於從事該規則第2條第2項所列
      有價證券買賣之接洽或執行之行為，視同證券商授權範圍
      內之行為。又查， 據證券交易法第138條及證交所公司章
      程第44條規定所訂定之「台灣證券交易所股份有限公司營
      業細則」第18條「證券商受僱人到外執行業務，及在本公
      司市場所為之一切行為，證券商應負完全責任。」、「前
      項人員對本公司章程、本營業細則、市場公告及其他規定
      悉應遵守，不得諉為不知。」之規定，證券商之受僱人執
      行職務，並在證券交易市場所為有關於有價證券之買賣之
      執行行為，視同證券商授權範圍內之行為，而由證券商負
      完全之責任，承上，因被告乙○○之執行職務不法侵害原
      告等人權利之侵權行為，被告福邦證券負有連帶賠償之責
      ，自屬明確。
  ３、被告福邦公司引用最高法院92年台上字第485號判決， 於
      本件並不適用，蓋以：
  (1)、原告前已引據最高法院42年台上字第1224號判例及最高法
      院73年台上字第4580號判決要旨，主張被告乙○○盜賣股
      票、沖銷交易及冒領款項之行為，均係在被告福邦公司受
      僱期間，在職務場所及證券交易時間內，係屬於與執行職
      務有密切關係（如執行職務之時間、處所），即職務上予
      以機會之行為，被告乙○○係被告福邦公司之營業員，於
      受僱福邦公司時，為證券商負責人與業務人員管理規則第
      2條及第3條規定之業務人員，從事該業務，而利用執行職
      務上機會，為系爭盜買賣股票及冒領款項之行為，揆諸原
      告引據之判例及判決所揭示意旨，即民法第188條第1項所
      謂受僱人之執行職務，在客觀上足認為與其執行職務有關
      ，縱令其為自己利益所為，且與執行職務相牽連之行為，
      如職務上予以機會之行為，亦包括在內，則乙○○所為不
      法侵害原告之權利造成損害，被告福邦公司自應與乙○○
      負連帶責任。
  (2)、被告雖引最高法院92年台上字第485號判決， 而辯稱本件
      無僱用人連帶責任云云，然依該判決內容之案例事實，係
      營業員私下代客戶保管股票、存摺及印章，並代客戶操作
      股票買賣，為違反規定之行為，而營業員盜賣客戶股票或
      侵吞款項，依業務侵占罪判處有期徒刑確定，營業員私下
      代客戶保管文件並操作股票，為客戶同意，客觀上與執行
      職務之關聯為何？是否係個人犯罪行為？該判決認尚有探
      求之餘地，以上顯與本件完全不同，本件除被告乙○○供
      稱其並無私下代原告保管股票、存摺印章，原告亦無將買
      賣股票款項以匯款方式交付營業員或匯入營業員帳戶，或
      將印章存摺交付營業員保管，或是由營業員代為操作股票
      之情事，故本件自無得爰引適用該判決要旨之餘地，且該
      判決尚非確定判決，於發回更審後該判決之認事用法是否
      因後續上訴救濟而有相歧異判決？據此，原告主張依據最
      高法院42年台上字第1224號判例及最高法院73年台上字第
      4580號判決要旨， 被告乙○○所為係符合民法第188條規
      定之受僱人因執行職務不法侵害他人權利之要件，被告所
      辯自不足採信。
  ４、就系爭盜賣股票部份：
  (1)、本件各當事人對於臺灣高等法院臺南分院92年度上字第11
      16號刑事確定判決所認定之事實及理由已無在加以爭執之
      餘地（且被告亦陳明該案曾提出再審亦遭到裁定駁回），
      被告雖以台灣證券交易所之91年10月7日函文置辯。 惟查
      ，台灣證券交易所就實地查核結果，函覆原告等之內容，
      與被告所指未經刑事確定判決採認之證交所書函內容，兩
      者並不一致（原告所指之台灣證券交易所函文為91年8月2
      9日台證（91）稽字第018890-1號函，時間較早， 且函文
      作成亦更接近實地查核日期，並經刑事確定判決採認無誤
      ，可參刑事確定判決書第4頁所載），而依照91年8月29日
      台證（91）稽字第018890-1號函文所示，被告均已向證交
      所坦承，約長達半年時間確由其自行下單買賣，並無相關
      委託買賣之電話錄音可循，且有關證券買賣交易，依法令
      明確規範，非本人之下單交易都需要經過書面之委託授權
      ，並由證券商確認是合法委託，被告豈非不知？原告從未
      有出具書面委託被告交易，且均不知悉該交易內容，何來
      互動及默許？
  (2)、被告辯稱於91年4月29日至5月3日、91年5月3日至21日、9
      1年5月21日至6月28日， 乙○○與己○○之電話錄因內容
      譯文顯示，己○○知情且自承股票虧損而未質疑遭盜賣云
      云。然查，被告所提出之譯文資料，應係刑事確定判決內
      卷附資料，除無法得知是否係真實錄音紀錄全部逐字照錄
      之外，再加以比對後亦發現被告實際所自行下單及成交之
      標的股票，與譯文內容所提股票，完全不同，顯見被告所
      辯非真，所提出者不得作為有利於被告之證據，且被告在
      犯罪期間內為免盜買賣交易因款項不足，列為違約交割，
      而自行補款辦妥交割之行為，更可為被告確有不法行為之
      證。
  (3)、被告辯稱被告乙○○非法以原告4人名義，在證券交易市
      場進行股票買賣之行為，係在己○○之全權委託下之代客
      操作行為云云。惟查：所謂「全權委託」即俗稱「代客操
      作」， 係依據「證券投資信託及顧問法」第5條第10款定
      義「全權委託投資業務：指對客戶委任交付或信託移轉之
      委託投資資產，就有價證券、證券相關商品或其他經主管
      機關核准項目之投資或交易為價值分析、投資判斷，並基
      於該投資判斷，為客戶執行投資或交易之業務。」規定，
      是依法核准為全權委託投資業務之經營，僅限於上開之規
      範主體所為全權委託，但仍須取得並經由委託人授權，才
      能進行為客戶投資交易，原告自始否認有為授權或同意由
      乙○○就原告持有有價證券買賣之全權委託，而乙○○係
      待刑事二審審理時始空言稱係獲原告授權，藉以脫免責任
      ，惟由刑事案件卷附證據所示，乙○○所述與事實不符，
      並非全權委託交易，且為刑事確定判決不予採信，而認定
      未有受理全權委託。
  ５、就盜領款項部分：被告謂乙○○所稱證券文件需蓋章用印
      並非乙○○從事營業員職務範圍，係乙○○是否施用詐術
      之個人犯罪行為云云；然如前所述，自民法第188條第1項
      保障侵權行為被害人權益之立法目的，所謂受僱人之執行
      職務，在客觀上足認為與其執行職務有關，縱令其為自己
      利益所為，且與執行職務相牽連之行為，如職務上予以機
      會之行為，亦包括在內，故依據民法第188條第1項規定，
      以及最高法院42年台上字第1224號判例及最高法院73年台
      上字第4580號判例意旨，被告福邦公司對於其所屬營業員
      ，即被告乙○○在受雇期間在該證券商交易時間及場所內
      ，所為之冒用原告等證券交易帳戶盜（買）賣原告等之股
      票與冒領存款等不法侵害原告等權利之行為，應由僱用人
      與受僱人連帶負損害賠償責任，本件被告乙○○所為不法
      侵害原告之權利造成損害，被告福邦公司自應與乙○○負
      連帶責任。
（七）本件被告基於契約關係應對原告負起債務不履行之損害賠
      償責任：
  １、又原告等原係在證券商處即被告福邦公司台南分公司開立
　　　有價證券買賣交易帳戶，係委託被告福邦公司在股票交易
  　　市場上為有價證券之買賣，證券商應先與委託人辦妥受託
    　契約，否則無法受理原告等買賣有價證券之委託，且係委
      由證券商即被告福邦證券以行紀之法律關係，為原告等委
      託人計算買入或賣出之有價證券，但證券商必須依據委託
      人或其代理人之書信、電報、電話、IC卡、網際網路或當
      面委託，方得填、印製證券交易法第87條所規定之委託書
      承辦之，而委託人帳戶所買入之有價證券，因集中保管制
      度實施，依據「證券集中保管事業管理規則」及「有價證
      券集中保管帳簿劃撥作業辦法」規定，有價證券經集中保
      管，該有價證券之所有權並未變動，故被告福邦證券依約
      受託保管原告等所有之股票，股票之所有權人仍係原告，
      惟因原告等並未委託福邦證券賣出帳戶內股票，然竟遭被
      告福邦證券之受僱人即被告乙○○操作原告等之有價證券
      帳戶，盜賣系爭股票，使得受讓之善意第三人於有價證券
      交易市場取得股票所有權，因此被告福邦證券違背受託義
      務，因受僱營業員盜用客戶帳戶操作並盜賣股票及冒領款
      項等行為，造成原告等之損害，自應基於契約關係對原告
      負起債務不履行之損害賠償責任， 是依據民法第577條規
      定：「行紀，除本節有規定者外，適用關於委任之規定。
      」、 第544條規定：「受任人因處理委任事務有過失，或
      因逾越權限之行為所生之損害，對於委任人應負賠償之責
      。」，及第224條本文規定： 「債務人之代理人或使用人
      ，關於債之履行有故意或過失時，債務人應與自己之故意
      或過失負同一責任。」，被告福邦公司由其受僱人被告乙○○履行其與原告等之間委託買賣證券受託契約，致被告
      乙○○藉職務上機會故意作為侵害原告等權利，就原告所
      受損害，自應負損害賠償責任。
  ２、在現行之集保制度下，有價證券之保管，依據「台灣證券
      集中保管股票股份有限公司業務操作辦法」規定，僅能由
      證券商等機構以參加人之身份，在集保公司開設帳戶，辦
      理有價證券送存、領回及辦理帳簿劃撥，並非以投資人個
      人名義，而是證券商以其名義將所有受託保管股票以混藏
      寄託之方式，送存集保公司，證券商應按投資人之指示辦
      理股票之變動，在投資人未指示處分帳戶內股票，證券商
      竟為處分，致使原告等人財產權受損，應負債務不履行損
      害賠償責任，是證券商與投資人間於開立交易帳戶時，簽
      署有價證券買賣受託契約等合約內容及法律性質，被告既
      係證券商，豈會不知？是被告福邦公司違背受託義務，因
      其受雇人被告乙○○盜用原告帳戶操作並盜買賣股票及冒
      領款項等行為，致原告等受有損害，自應負債務不履行之
      損害賠償責任。
（八）本件不適用民法與有過失及同法第216條之1損益相抵之規
      定：
  １、查被告福邦公司以原告於開戶契約中出具聲明書內容，以
      及證券商負責人與業務人員管理規則之規定，謂原告違反
      上開規定與約定之情形，主張免責云云。惟查，被告是否
      曾於開戶時簽署聲明書，因開戶期間距今已隔數年之久，
      原告已不復記憶，倘被告仍要憑之為主張論據，依舉證責
      任之分配，請被告提出原告簽署之聲明書文件為證。況查
      ，本件被告乙○○於刑事案件審理時，均供陳其並未保管
      原告之存摺及印章，且在犯罪期間乙○○自行下單盜買賣
      股票，絕非原告同意或授權，更不是全權委託操作，詳本
      書狀所陳理由及業經刑事判決書認定為據，則原告並無違
      反上開管理規則或是被告所指之聲明書，故被告之答辯，
      顯不足採。
  ２、又被告提出被證四係謂於原告等人買賣有價證券之事係委
      由原告己○○，故於受詐騙交付存摺蓋用印鑑，己○○係
      代理人，但又辯稱原告己○○受詐騙而為存摺交付及蓋用
      印鑑，並非屬買賣有價證券事宜，應由營業員自行負責云
      云，足見被告答辯自相矛盾之處。又民法第217條第1項規
      定之適用，在要件上須符合被害人係「與有過失」，亦即
      在被害人有過失違反注意義務，導致損害之發生或擴大，
      方有此一原則之適用，本件系爭盜買賣股票與盜領銀行款
      項，致原告受有損害，該損害之發生，原告並無過失，原
      告亦無被告所指稱之違約行為，被告福邦公司自不得主張
      與有過失加以免責。
  ３、被告謂就盜賣股票未回補之部分，應將賣出後取得款項加
      以扣除之抗辯，係被告未能將原告請求具體內容詳細確認
      之故，原告所提出之沖銷交易之計算係逐筆計算損益，可
      詳刑事確定判決書附表二所載（計算出有正與負數之數額
      ），否則以被告乙○○在犯罪期間內所為之沖銷交易，原
      告等人所受之損失根本不止所求償之金額，至於被告謂原
      告主張計算股票價值，應以被賣出之交易價格為計算基礎
      ，與最高法院82年度台上字第1561號判決意旨不合（理由
      詳如下述）。另查，被告就乙○○來回沖銷交易之部分，
      空言辯稱凡在集保存摺及股款交割存摺有補登載資料，即
      屬原告己○○知悉而未異議之交易，應加以剔除，實不足
      採，蓋以依據卷內證物及刑事確定判決所認定事實，均無
      有關在犯罪期間內，乙○○確經由原告授權之該筆交易之
      證明，倘若被告仍欲加以爭執，並主張損益相抵，應由被
      告具體指明究係何筆交易？有何證據證明？負起應盡之舉
      證責任，而不是含混不明任意攻詰，致使訴訟程序遲滯。
（九）本件原告等以附帶民事訴訟程序請求被告等應連帶賠償原
      告所受損害之金額，係依據被告乙○○之不法行為態樣所
      致生原告之損害，理由如下：
  １、原告等主張損害數額範圍之基礎：
  (1)、依據民法第213條第1項「負損害賠償責任者，除法律另有
      規定或契約另有訂定外，應回復他方損害發生前之原狀。
      」、第3項「第1項情形，債權人得請求支付回復原狀所必
      要之費用，以代回復原狀。」及同法第216條第1項「損害
      賠償，除法律另有規定或契約另有訂定外，應以填補債權
      人所受損害及所失利益為限。」等規定觀之，物因侵權行
      為而受損害，請求金錢賠償，而損害賠償之目的在於填補
      所生之損害，其應回復者乃係損害事故發生之應有狀態，
      即應將事故發生後之變動狀況考慮在內（最高法院89年度
      台上字第2545號判決意旨可參），而損害賠償之方法，依
      法應係依照債權人（即本件原告等）意願為之，以回復原
      狀或是請求債務人支付回復原狀所必要費用之方式，均非
      法所不許（參最高法院92年度台上字第1332號判決、最高
      法院92年度台上字第485號判決意旨）。 基此，本件原告
      等4人所受損害， 均依法請求由被告等負起連帶責任，並
      以金錢加以賠償。
  (2)、原告等人受有如附件(一)至附件(四)所列損害：被告乙○○並
      將原告丁○○、庚○○及丙○○帳戶內款項詐冒提領或轉
      匯至戴麗芳、戴輝展及戴呈揚之帳戶內，致原告等3人受
      有遭挪用款項之金額及其利息損失；股票遭盜賣未能完全
      由被告乙○○回補，受有股票遭盜賣後該物滅失之損害，
      以及該期間原告等人可得配發股票及股利而未能獲得之所
      失利益；被告乙○○擅自續為沖銷交易操作之損失及利息
      及擅自操作股票交易而由原告等人帳戶扣繳之手續費及證
      交稅之損失及利息；原告所請求如附件(一)至附件(四)所示之
      「求償總表」，區分為求償金額以及利息請求兩大部分，
      求償金額共分柒大項（原告等人均同，但其中原告己○○
      部分係請求操作損失部分，僅列三大項），均係依據刑事
      判決書後附之附表一至附表四內容據以主張，本於刑事確
      定判決附表所列數據，已由法院明確認定，總計使原告等
      人受有如聲明所列金額之損害，應由被告等連帶連帶賠償
      ，茲就原告等請求賠償損害金額內容說明之：
  1.、原告等未授權，而遭被告乙○○不法提領轉匯等遭挪用款
      項之部分（原告庚○○計816,047元、原告丙○○計282,3
      01元、原告丁○○計957,925元）： 附件(一)庚○○求償總
      表第柒大項、附件(二)丙○○求償總表第柒大項、附件(三)丁○○求償總表第柒大項「盜領現金」之金額及各該表所列
      明細肆盜領現金部分。
  2.、被告乙○○未經原告等授權，盜買原告帳戶內股票，仍未
      回補之部分：
  、原告名下之股票係長期持有，在被告犯罪期間原告亦無意
      在證券市場上賣出，但遭到乙○○盜賣後，未經乙○○回
      補之股數，可詳刑事判決附表一內容，原告所列股票股數
      與刑事判決附表一認定未回補部份相符：該等股票若未遭
      被告乙○○盜賣，原告等可獲得如附件(一)、附件(二)、附件
      (三)所示（第壹大項所列「盜賣股票金額」）即係售出利益
      ，而據以計算損害金額（已將被告乙○○回補股票扣除）
      。
  、又被告乙○○盜賣股票後，原發行公司在年度均有配發予
      股東之股票及現金股利，而原告等原持有股數本可獲配發
      股數及股息，為原告等所失利益，至於計算標準，可參附
      件(一)、附件(二)、附件(三)之第貳及第參大項「未取得股票股
      利」、「未取得現金股利」內所列除權除息日及配股配息
      方式所載，該數據資料均係上市櫃公司應向大眾公佈揭露
      之公開資訊，原告亦係以此為據，則被告等既係證券交易
      之證券商，對於原告計算標準之資訊取得及確實性，均屬
      知悉，如被告有反於此之認定依據，應由被告再為舉證。
  3.、被告乙○○未獲授權，來回沖銷交易之部分（即刑事判決
      附表二及附表三之沖銷交易買賣）：
  、原告等請求依據係原持有股票遭乙○○盜賣，至回補日前
      或是未獲回補者，期間遭到被告乙○○以連續數次沖單不
      法操作手法，動用原告等帳戶內資金，詳如附件(一)至附件
      (三)第陸大項以及附件(四)第參大項「操作損失」之部分。
  、又被告乙○○動用原告等帳戶之上述資金之應計利息，以
      及交易所生遭扣款之稅賦及費用（證券商扣款之交易手續
      規費以及證券交易稅，即附件(一)至附件(三)第肆、伍大項「
      盜買賣股票手續費」、「盜買賣股票證交稅」），均為原
      告之損害範圍。
  ２、另有關被告辯稱其將款項盜領之後，曾再將款項數額回補
　　　至原告等帳戶內云云。惟查，被告所辯並非實情：
  (1)、被告乙○○在　90年12月19日由戴展輝轉入3,369,594元
      至丁○○帳戶內（參刑事確定判決書後附之附表四內容）
      ，係為乙○○為繼續遂行其後之盜（買）賣交易，而不得
      不為之手段，可從被告所呈附件二之福邦公司客戶交易明
      細表（原告丁○○部份，參原告摘引如附件八）及原告丁○○在股票交割帳戶世華銀行之存款明細分戶帳資料，加
      以比對，即可證明。
  (2)、再從刑事確定判決書後附之附表四內容所列之計算方式，
      實際上被告利用原告等人之有價證券交割之銀行帳戶內，
      將款項提領之總金額高達5,425,867元， 是原告等請求遭
      盜領款項之合計金額為2,506,273元， 被告等應負連帶賠
      償責任。
  (3)、又被告乙○○在95年10月13日鈞院證詞內容，稱其曾以現
      金36,362元存入原告庚○○之帳戶內一事。經查，該庚○○帳戶內在91年1月18日交割股票之銀行帳戶內， 有一筆
      現金36,362元金額現金存入， 但因當天共有3筆「1719」
      、「1719」、「1619」被告乙○○盜（買）賣股票，致有
      股款交割須自帳戶內轉出金額，乙○○為免東窗事發，而
      將該筆款項先行存入，以完成交割手續，以免違約交割，
      可從91年1月18日當天之帳戶餘額為「0」可以證明，其存
      入現金均是為了能繼續遂行其盜（買）賣交易完成交割，
      使該帳戶不致遭申報為違約交易使原告等人察覺，更能證
      明有關盜（買）賣交易均非原告授權被告乙○○所為，否
      則，又何須要以乙○○個人之資金完成原告等人帳戶內之
      交易行為？
（十）並聲明： 被告應連帶給付原告己○○864,097元，及自92
      年6月30日起至清償日止，按週年利率百分之5計算之利息
      ；被告應連帶給付原告丁○○18,834,395元，及其中16,0
      94,990元部分自92年6月30日起，其中2,316,415元部分自
      95年2月10日起，餘422,990元部分自本書狀繕本送達翌日
      起，均至清償日止， 按週年利率百分之5計算之利息；被
      告應連帶給付原告庚○○14,221,751元，及其中13,829,9
      83元部分自92年6月30日起，餘391,768元部分自本書狀繕
      本送達翌日起， 均至清償日止，按週年利率百分之5計算
      之利息；被告應連帶給付原告丙○○12,767,001元，及其
      中12,405,760元部分自92年6月30日起，餘361,241元部分
      自本書狀繕本送達翌日起，均至清償日止，按週年利率百
      分之5計算之利息；願供擔保，請准宣告假執行。
二、被告則以：
（一）被告乙○○部分：
１、被告不爭執有盜領原告庚○○、丁○○、 丙○○2,056,273
    元款項之事實， 但原告丙○○主張挪用之款項為8,936,996
    元乃係錯誤，應僅有282,301元。另被告曾於91年1月18日以
    現金存入原告庚○○帳戶36,362元，此部分應予扣除。
２、被告買賣刑事判決附表一之股票，原告己○○均知情並有授
    權，被告買賣刑事判決附表二之股票，原告己○○均知情並
　　有授權，且被告並無保管原告己○○等人之存摺，取款條或
 　 轉帳單上之印章均係被告持由己○○所蓋，原告不可能不知
　　悉股票買賣之情事。
３、本件刑事確定判決認被告自90年10月24日起至91年5月9日止
    ，未經許可，盜買賣股票，其中關於在原告丁○○之000000
    00000集保帳號內，於90年10月24日盜賣華碩股票2張，單價
    126元，於90年11月7日盜賣英業達股票180張、 單價18.4元
    ，於90年11月16日盜賣華碩股票35張，單價124元。 惟查原
    告於二審刑案審理中亦自承於90年12月18日，原告於該存款
    帳號有轉出5,640,000元至他帳號， 但依卷內該股票交易之
    活存帳號顯示，於90年10月26日， 該帳號內僅有251,028元
    ， 自90年10月26日迄90年12月18日原告轉帳6,540,000元至
    其他戶頭，該期間內該存款帳號均未有任何之款項匯入或存
    入，僅有4筆小額款轉帳匯出， 則原告要於90年12月18日委
    由被告轉帳5,640,000元， 該筆款項當然係要出售股票方能
    取得，否則如何會有該筆款項，亦必原告知悉在該帳戶內有
    出售股票之情事並有現金存入，方才會請託被告匯出該筆達
    500多萬元之款項，乃甚為灼然之事實。而原告要取得5,640
    ,000 元之款項，依英業達股票180張、單價18.4元元計算，
    可存入3,297,345元（90年11月9日存入），華碩股票25張，
    單價124元，可存入4,320,796元（90年11月20日存入）。易
    言之， 原告要於90年12月18日於帳號內有5,640,000元現金
    以便轉出，則原告勢必要賣出集保帳戶內之英業達及華碩之
    股票，不可能未授權被告賣出股票而能取得款項，原告若非
    委託被告賣出上開股票並取得現金，亦不可能於90年12月18
    日囑被告在該帳號內轉出5,640,000元， 上開證物於已附於
　　刑事卷內，上開事證，就形式上觀察，不經調查即可證明原
  　告所稱在上開期間內均未在該帳戶委託被告賣出股票之部分
　　，顯與事實不相符合，原告迄今亦未就此部分為合理之解釋
 　 ，其主張顯有重大瑕疵，自不足採。
４、原告主張被告未經授權來回沖銷股票應負損害賠償部分：
(1)、按被告購買股票均係依原告之受託人即原告己○○指示辦理
    ，已據提出相關事證於刑事案卷內，雖為刑事法庭所不採，
    但民事法庭對於事實之認定，本即不受刑事法庭認定事實之
    拘束。如前項所述出售原告丁○○華碩股票，顯亦係經由原
    告之授權，否則如何可能將出售款匯至原告所指定戶頭，其
    之後補回亦係受原告之委託，原告主張來回沖銷之費用應由
    被告負擔，自無理由。
(2)、本件原告所主張之求償總表，其中貳．未取得股票股利、參
    ．未取得現金股利、肆．盜買賣股票之手續費、伍．盜買賣
    之證交稅，均未見原告提出其依據及計算之過程。又陸．操
    作損失部分，原告既主張其所有之股票均係長期持有，則如
    被告未來回沖銷，其股票之跌價仍然會存在，故股票之跌價
    損失並非係被告之來回沖銷所致，甚且被告高價賣出，低價
    買回，原告亦會因此而減少損失或獲利，故此部分原告主張
    跌價損失並無理由，且原告主張有操作損失，惟如何計算並
　　未見其詳細說明，亦與共同被告計算之結果不同，顯不足逕
  　加採取。
(3)、又關於原告所請求之利息部分，本件原告既係依侵權行為請
    求，自應自起訴狀繕本送達翌日起計算利息，但原告卻自90
    年10月24日起算至94年12月31日計算利息得出總額後，於聲
    明部分又請求自92年6月30日起計算之利息， 顯有錯誤。又
    本件原告與證券公司之間係委任關係，除盜領款項部分較無
    爭議外，原告主張之損害賠償應係指被告未經其授權交易股
　　票所產生之交易費用增加、價值減損或交易損失，應由被告
  　負賠償責任， 則似應就原告發現盜賣時即91年6月底為本件
    之計算時點，以該特定日之帳號內股票存款餘額與如未經盜
    賣則應有之股票存款餘額數之差額，計算其損害之金額，本
    件原告起訴　請求之內容，尚難認有據。
５、並聲明：原告之訴駁回；如受不利判決時，請准供擔保免為
    假執行。
（二）被告福邦證券股份有限公司部分：
１、關於被告乙○○有無系爭盜賣股票犯罪行為之爭點：
　　按本件原告據以起訴之理由，乃以被告乙○○犯有盜買賣系
  　爭股票之刑法上背信罪之侵權行為作為基礎，因此本件最至
    要關鍵之爭點事實，即在於被告乙○○在刑事案件中所「自
    首」之犯罪事實是否為真？自白有無違背其任意性？等事項
    上。經查：
(1)、被告乙○○在刑事案件中所「自首」有關盜買賣股票之犯罪
    事實，並非真實：
1.、關於被告乙○○有無盜賣股票之系爭犯罪行為，臺灣證券交
    易所股份有限公司曾於91年8月5日至同月8日， 派員赴被告
    福邦（原名三陽）公司台南分公司實地查核，並於91年8月7
    日上午10時許，在台南市首相大飯店大廳對乙○○進行訪談
    。而根據上開訪談紀錄內容第三點所載： 「（問：賴家4人
    稱其4個帳戶自90年10月24日至91年6月18日止之交易，遭妳
    盜買、盜賣及當沖是否屬實？如不屬實有無事證？）乙○○
    答：在90年10月24日至90年11月22日左右起，原客戶（指己○○）參加禮正投顧公司操作，賴董（指己○○）很清楚10
    /24~11/22交予禮正操作，而操作失利， 而客戶無法諒解，
    要我負責，而自己心理深感歉意，也再尋求市場的投顧公司
    一位陳經理（陳老師），而陳老師告知英業達之股票是屬穩
    定性個股，只有來回，差價可賺，我詢問之後有與賴董詳談
    ，事後心理由於禮正代操之事，直想要幫賴董賺回，而接受
    陳老師意見買賣， 實際上當時操作英業達之3個戶頭（丁○○、庚○○、丙○○各賣出180張），有賺錢， 當來回操作
    的第3、4次英業達價格飆漲，無法補回，當日陳老師即不見
    人，心理深感害怕，自己只好利用留在丁○○、庚○○、丙○○各賣出英業達之資金幫賴董操作股票，在這期間賴董有
    來公司刷簿子，且股東會委託書也叫我領取紀念品．．．但
    這段期間我與賴董買賣互動還是持續，且他4/29左右也買進
    華碩之股票，交割也完整處理，我一直與賴董的狀況如此，
    且默契良好，沒有他所謂不知情、不清楚，且（他）應了解
    。」等語，由此可知被告乙○○在臺灣證券交易所股份有限
    公司派員實地查核時，即已明確表示系爭股票是在己○○知
    情並授權下，代為進行操作之買賣行為，進而足以證明乙○○在刑事案件中之自首內容，顯然與事實不相符合！
2.、徵諸經臺灣證券交易所股份有限公司實地查核之 91年4月29
    日至91年5月3日、91年5月3日至91年5月21日、91年5月21日
    至91年6月28日期間， 被告乙○○與原告己○○間電話錄音
    內容，顯示：
、「賴董：妳打電話給台北那個人，世華妳入了嗎？」、「張
    員：沒有」、「因為妳跟他講的話他比較尊重，比較會解釋
    」等語。
、「賴董：．．．他們講怎樣」、「張員：我剛才打，他還沒
    告訴我，他問完再告訴我，我等一下馬上打給你」、「賴董
    ：妳最好叫他用傳真的方式給妳，大家都可以看」、「他們
    不要傳真，那種事情不能傳真」、「．．．第四台有一個女
    的她叫．．．」、「我知，梁碧霞」、「．．．她是厲害還
    是不厲害的」、「賴董：妳可以再問一位作參考，多問一位
    作參考」、「張員：好好好」等語。
、「張員：好啦。我們就掛在那麼緊，人家怎麼掛我們就掛」
    、「賴董：妳看，等一下．．．威盛跌不下來」、「張員：
    我看不要衝動，對呀！先看一下因為人家這麼掛就有人家的
    道理」等語。
、「賴董：．．．現在120．．．妳看怎樣」、 「張員：可以
    啦，他們這樣掛」、「賴董：．．．哦！」等語。
、「張員：你萬一，他們明天才要掛，你明天差他們很多」、
    「賴董：哦！這樣」、「賴董：如果這樣最好是抽起來」、
    「張員：好呀！抽起來，他們有這樣跟我們講」、「賴董：
    抽起來，現在我們是117跟134.5這樣多少，我們買30支而已
    ，這樣合成本多少」、「張員：慢一點，他突然抽單一定有
    原因的」、「賴董：好啦」等語。
、「賴董：．．．2800張，明天還會跌停嗎？」、「張員：我
    不知道，我下午再問他」、「賴董：收盤後，妳馬上問他」
    、「張員：收盤後他們不知道，因為他們不可能馬上討論這
    個，對方不可能馬上討論這個」、「賴董：明天跌停板多少
    ？」、「張員：109」、 「賴董：這樣可以接嗎？」、「張
    員：我下午問完再告訴你」、「賴董：你問詳細一點，那些
    虧的我一直想補進來．．．」、「賴董：東和跌這樣可以買
    嗎？」、「張員：慢一點」、「賴董：你看是東和比較好還
    是歌林比較好」、「張員：當然是歌林較好，歌林有賺錢」
    等語。
、據上，明顯可見被告乙○○與原告己○○於90年10月24日至
    91年6月18日期間， 確實仍有明顯互動討論操作買賣股票，
    以及己○○明知並允許乙○○自行跟隨他人之買賣，進行操
    作股票之情形存在，益證乙○○在臺灣證券交易所股份有限
    公司派員實地查核時，陳述系爭股票買賣是在己○○知情並
    授權下，代為進行操作之行為等情，確實為真！
3.、次查， 被告乙○○於91年11月21日親筆書具1份「訴願陳情
    書」，在其中理由二內容載述：「本人與己○○本人自86年
    間已合作至今，在90年10月份起，客戶委託投顧公司操作失
    利．．．就幫客戶再次尋問市場中的投顧老師如何操作，且
    客戶也同意該想法及做法．．． 90年10月24日至91年6月期
    間，與客戶一直如此的良好互動，買賣股票，交割款項，刷
    集保存摺，甚至股東會紀念品也代換，並不是客戶所稱不知
    情、無出入股票之事實，我更不認為客戶完全撇清責任．．
    ． 但可從4月份起的錄音帶中得知我與客戶的互動非常密切
    ，客戶是全權委託之行為。」等事實經過，核與上揭被告乙○○在臺灣證券交易所股份有限公司派員實地查核時所陳述
    之內容相互一致，復足憑為證明乙○○在刑事案件中所為自
    首盜買賣股票之內容，顯然與事實不相符合之積極證據！
(2)、被告乙○○在刑事案件中所「自首」有關盜買賣股票之犯罪
    事實，乃出於不正之方法而取得：
1.、根據上開被告乙○○於91年11月21日親筆書具之「訴願陳情
    書」內容所示，被告乙○○在其中第6點載述：「當91年7月
    初客戶之子戊○○與我詳談之後，認為如果一切有賺錢就沒
    事，但現在賠的更多，且認為我沒有錯誤，且那些欠他家的
    錢財（指轉帳入親友之帳戶）不用我還，且將安排我至大陸
    工作，但其中條件要我協助他們家一起向三陽公司索賠，求
    償已輸的金錢．．．」等詞情節，由此可知被告乙○○當時
    在向地檢署為自首前，的確已先獲得戊○○提出可不用還盜
    領之金錢，以及將安排其至大陸工作等項交換條件之利誘，
    進而足見乙○○所為之犯罪自白，係出於利誘之不正方法，
    自已違反刑事訴訟法第156條第1項規定，而不具有合法之證
    據能力！
2.、又根據乙○○於 92年5月26日寫給被告公司董事長之信函，
    其中提及：「．．．試問：如果未來法庭判我有罪，但可罰
    金，而我又無法支付，那我只能選擇拘役，那我的孩子該如
    何？…」等語內容，由此可知當時刑事案件第一審法院判決
    前，被告乙○○主觀上尚以為其只會被判處可易科罰金之輕
    刑而已，進而足見被告乙○○樂觀態度之由來，明顯係出於
    本件原告上開交換條件之利誘下，其預期在自首後，本件原
    告將會在刑事訴訟上加以配合，所致生之想法，才會天真的
    向被告公司董事長表示上情，冀望被告公司能早日發還其薪
    資保留款，以助其能繳納「罰金」！依此，被告乙○○所為
    之犯罪自白，係出於詐欺之不正方法，亦已違反刑事訴訟法
    第156條第1項規定，而不具有合法之證據能力！
(3)、綜上論結，明顯可知上開刑事確定判決據以認定被告乙○○
    有盜賣股票犯行之證據基礎，乃以乙○○之系爭「自首」供
    述內容為唯一根據，但其內容不僅與客觀物證資料所顯示之
    事實不符，復有證據法則上之重大瑕疵存在，是上開刑事判
    決在裁判上認定之法律事實，即與社會上實際發生之歷史自
    然事實不一致！基於民事訴訟之判決結果，並不受刑事判決
    結果拘束之原則，尚祈鈞院能自行依卷存證據資料所示內容
    ，本於自由心證認定正確事實結論，即本件系爭股票交易並
    非遭乙○○未經授權下盜買賣之事實真相，以改正上開刑事
    判決之謬誤。
２、本件並無適用民法第188條規定之餘地：
(1)、按民法第188條所定僱用人之連帶賠償責任， 以受僱人因執
    行職務不法侵害他人之權利，始有其適用。倘係受僱人個人
    之犯罪行為而與執行職務無關，即與該條規定之要件不合，
    殊無因受僱人濫用職務或利用職務上之機會及與執行職務之
    時間或處所有密切關係之行為，其外觀在客觀上認與執行職
    務有關，不法侵害他人之權利，遽認僱用人應與該受僱人負
    連帶賠償責任。查證券經紀商為受託買賣有價證券而僱用營
    業人員為直接有關有價證券買賣之行為者，必該營業人員因
    執行與有價證券買賣有關之行為而不法侵害他人之權利者，
    使得令證券經紀商與該營業人員負連帶賠償責任，倘係營業
    人員個人之犯罪行為而無關有價證券買賣之職務者，尚難謂
    係因執行職務而不法侵害他人之權利，參見最高法院92年台
    上字第485號判決揭示意旨。
(2)、就本件系爭盜賣股票部份而言：
1.、按臺灣高等法院臺南分院92年度上訴字第1116號刑事判決所
    確定之被告乙○○犯罪事實內容，略以：被告乙○○連續自
    90年10月24日起，至91年5月9日止，於其業務上作成之委託
    書上，擅自填寫勾選「電話下單」賣出選項之不實事項後，
    持向三陽證券公司台南分公司回報行使，並據以當日沖銷作
    空之方式， 將原告己○○、丁○○、丙○○、庚○○等4人
    於證券集中保管帳戶內之股票陸續出售，以此方式違背其任
    務之行為，均足生損害於原告己○○、丁○○、丙○○、庚○○等4人之利益。 被告乙○○於盜賣前揭股票後，因股價
    日益上漲而無法及時全部回補，乃繼以同一之方式繼續操作
    當日沖銷之交易買賣，冀圖獲利後買回補足前述所盜賣之股
    票， 但乃因虧損致己○○、丁○○、丙○○、庚○○等4人
    受有總計12,752,332元之財產損害等情節。惟查：
、關於被告乙○○有無盜賣股票之系爭犯罪行為，業經臺灣證
    券交易所股份有限公司於91年8月5日至同月8日， 派員赴被
    告福邦公司台南分公司實地查核，結果確認乙○○有受理原
    告等客戶對買賣有價證券之種類數量及買進賣出之全權委託
    行為， 此有該所91年10月7日台證（91）交字第300380號函
    足資證明）。該公司乃經查核交易電話錄音內容，顯示於90
    年10月24日至91年6月18日期間， 被告乙○○與原告己○○
    於該期間，仍有明顯互動及己○○默許乙○○自行跟隨他人
    之買賣，進行操作之情事等節為據。
、根據91年4月29日至91年5月3日、91年5月3日至91年5月21日
    、91年5月21日至91年6月28日期間，被告乙○○與原告己○○間電話錄音內容譯文顯示： A、被告乙○○與原告己○○
    間討論操作買賣之股票，包括：英業達、華碩、威盛電、統
    一、遠東銀、大眾銀、復華金等股票，俱為上開刑事判決附
    表一、三所列遭盜賣、盜買操作之股票；B、被告己○○於9
    1年5月7日10時52分許還下達指示予乙○○， 謂：「產業股
    我想．．．比較漲」、「．．．換一些產業股來放」等意思
    表示，足證上開刑事判決附表一、三所列遭盜賣、盜買操作
    之環泥、南亞、中石化、遠紡等傳統產業股票之買賣，確係
    應己○○之指示而為； C、原告己○○於91年5月14日8時33
    分許表示：「金融股．．．賺也不多．．．還沒賣．．．」
    等語，足證例如遠東銀、大眾銀、復華金等金融業股票之買
    賣，確為己○○所知悉並且授意下而為；D、原告己○○於9
    1年5月3日8時39分許表示：「昨天我沒辦法睡覺，不想讓他
    們知道我做得如此冒險，他媽媽（丁○○）說我股票都不見
    ，這想到就難過．．．」，己○○於91年5月8日13時34分許
    表示：「．．．我買的數量很多，虧也虧很多了．．．」、
    「．．．我的心很痛，也不知怎麼辦才好．．．」、「不知
    要去哪裡問別人」、「我是有很多人可以問」、「．．．虧
    這樣我都不敢讓小孩跟媽知道」、「．．．要幫你做人情，
    你還不定對啦！我是拼著生命在做」、「我前二天換得很好
    」、「現在是華碩」、「現在出掉．．．」等語，上述言論
    係在原告所指遭乙○○盜買賣期間內而發，正足證明本件系
    爭操作股票交易所生損失，係在原告己○○知情並指示下所
    為買賣股票之虧損結果，而且原告己○○還特意隱瞞其家人
    即其餘原告，原告己○○實無法諉稱其不知上開期間內有附
    表一、三所列股票買賣之情事，益見原告己○○在上開刑事
    案件第一審法院審理時，結證供稱伊僅有委託乙○○買賣一
    筆華碩股票，其他均未委託乙○○買賣股票之說詞，明顯虛
    偽不實；E、原告己○○於91年5月20日8時8分許說道：「因
    為他說賣英業達．．．英業達的成本50-60．．．虧6億」、
    「前面虧太多了」，同日11時30分許又說道：「股票虧那麼
    多，我想說希望股票少虧一些」，復於91年5月21日8時46分
    許說道：「我跟你說，虧幾仟萬，虧．．．最後．．．保證
    ．．．」、「這些都是有憑據」、「嗯，好啦，我也不好意
    思再跟你說那麼多」等語，時間係在上開所謂盜買賣期間之
　　後，己○○已經自承其買賣股票虧損之事實，而且並未質疑
  　係遭乙○○盜買賣股票所致生。
、被告乙○○就上開刑事確定判決，曾具狀聲請再審，提出多
    項事實理由及證據資料，藉以證明原告己○○對於系爭股票
    買賣之情形，俱知悉甚詳，甚且還有使用乙○○代為賣出系
    爭股票後所得交割款項之事實發生，只可惜未獲刑事庭詳加
    審酌採納，竟遭裁定駁回再審之聲請，惟被告乙○○所提出
    之證據理由甚為明確有利，資援引上開再審聲請狀內容及所
    附證據資料，作為本件答辯理由其一。
、據上論結，明顯可知被告乙○○連續自90年10月24日起至91
    年5月9日止， 以原告己○○、丁○○、丙○○、庚○○等4
    人名義，於證券交易集中市場中所進行之股票買賣行為，實
    際上俱係在原告己○○全權委託下之代客操作交易行為無誤
    ，是以被告乙○○自無盜買賣股票之侵權行為可言，則被告
    福邦公司即無成立僱用人連帶賠償責任之餘地！
2.、次按，原告起訴內容乃主張被告乙○○係擅以電話下單之方
    式，偽填原告4人之委託書，將原告4人於證券集中保管帳戶
    內之股票出售，係犯刑法行使業務登載不實文書罪及背信罪
    ，認為被告乙○○「乘其執行職務之便」盜賣股票，並且有
    關當日沖銷交易亦在證券交易市場交易時間及場所所為，原
    告自得依侵權行為法則請求被告福邦公司應負僱用人之連帶
    損害賠償責任等節。經查，依據證券交易主管機關財政部證
    券管理委員會依證券交易法第 54條第2項及第70條規定訂定
    之「證券商負責人與業務人員管理規則」第2條規定， 業務
    人員之職務僅為有價證券之承銷、買賣之接洽或執行。本件
    被告乙○○為福邦公司營業員，因違反前開證券商負責人與
    業務人員管理規則之規定，即證券業務人員本不得「受理客
    戶對買賣有價證券之種類、數量、價格及買進或賣出之全權
    委託」、「接受客戶委託買賣有價證券時，同時以自己之計
    算為買入或賣出之相對行為」、「利用客戶名義或帳戶，申
    購、買賣有價證券」、「與客戶有借貸款項、有價證券或為
    借貸款項、有價證券之媒介情事」、「挪用或代客戶保管有
    價證券、款項、印鑑或存摺」等行為，被告乙○○身為證券
    從業人員，當知悉上開規定，其因違反上開規定而代客戶操
    作之事實， 業經法院以背信罪判處有期徒刑2年確定，有臺
    灣高等法院臺南分院92年度上訴字第1116號刑事判決可稽。
    則依前揭原告起訴主張之事實經過，姑且不論其真偽，原告
    既係主張被告乙○○乃「乘其執行職務之便」，以「偽造私
    文書」為方法，實施系爭盜賣股票行為，然而根據臺灣證券
    交易所股份有限公司於91年8月5日至同月8日， 派員赴被告
    福邦公司台南分公司實地查核，結果確認乙○○有受理原告
    等客戶對買賣有價證券之種類數量及買進賣出之全權委託行
    為，亦即被告乙○○乃如刑事判決所認定，係在福邦公司任
    職期間， 私下接受原告4人之委託關係（由原告己○○代表
    授權），「代」原告等客戶「操作股票買賣」時，利用受託
    機會從事盜賣股票之背信行為。則依上引最高法院判決意旨
    以觀，被告乙○○果真就本件系爭股票買賣未獲授權時，即
    難謂其行為一定是在為福邦公司執行買賣有價證券之合法業
    務行為，而非其個人利用其私下受原告四人委託執行「代客
    （原告4人）操作股票買賣」機會所為之犯罪行為！ 因此，
    縱依原告起訴主張之內容以觀，乙○○個人係涉及利用職務
    上之機會，不法侵害原告權利之情形，自無令被告福邦公司
    負民法第188條規定之僱用人連帶賠償責任之餘地。
(3)、就系爭盜領存款部分而言，原告起訴內容乃主張被告乙○○
    復基於意圖為自己不法所有之概括犯意，自90年10月26日至
    91年5月17日止， 以其公司文件需蓋章用印等各種理由，使
    原告賴逄春誤信為真， 交付原告4人在世華商業銀行東台南
    分行之存摺，並未經原告等人同意，在該行之空白活期儲蓄
    存款憑條或無褶領款之轉帳單上盜用印鑑章後，偽造原告等
    名義之取款條或轉帳單，持向世華銀行東台南分行行使，施
    此詐術，使該行之各承辦人員陷於錯誤，均如數交付取款憑
    條上所載之金額或轉帳單上所載之款項予被告乙○○或其所
    指定之帳戶內等節。經查，姑且不論原告聲稱被告乙○○以
    證券公司文件需「蓋章用印」之理由，與原告賴逄春交付原
    告4人之「銀行存摺」， 二者之間究有任何關聯性可言之點
    ，依前揭規則所規定之業務員職務內容，上述行為本即不包
    括在乙○○從事營業員職務之範圍內，既然實際上被告福邦
    公司並無任何與證券交易相關之文件要求原告 4人前來用印
    之事存在，雙方間即無任何法律契約關係存在，而屬純係被
    告乙○○是否施用詐術之個人犯罪行為，依上引最高法院判
    決意旨，被告福邦公司亦無負僱用人連帶賠償責任之可言。
３、本件亦不成立委託契約關係之債務不履行損害賠償責任：
    按依照原告等起訴內容所陳， 原告4人既未委託授權乙○○
    買賣系爭股票之有價證券，即無成立與被告福邦公司間，就
    系爭股票在證券交易市場上為有價證券買賣之委託契約關係
    可言，至於有價證券係依照法令實施集中保管制度，其保管
    人乃為「臺灣證券集中保管股份有限公司」，而非證券經紀
    商即被告福邦公司，是原告自無主張適用民法行紀、委任規
    定，進而請求被告福邦公司負債務不履行責任之餘地。況且
    ，原告4人實際上乃違背法令規定， 私下全權委託乙○○代
    客操作股票買賣事宜，已如上所述，故而系爭股票買賣之受
    任人應為被告乙○○個人，而非被告福邦公司甚明，就此而
    言，被告乙○○即非被告福邦公司之使用人，原告此項權利
    主張顯屬無據。
４、本件應適用民法第217條第1項與有過失規定：
(1)、依臺灣高等法院臺南分院92年度上訴字第1116號刑事確定判
    決， 以及臺灣證券交易所股份有限公司91年10月7日台證（
    九一）交字第300380號函所認定之事實，被告乙○○有受理
    原告等客戶對買賣有價證券之種類數量及買進賣出之全權委
    託行為，違反前開證券商負責人與業務人員管理規則之規定
    ，即證券業務人員本不得「受理客戶對買賣有價證券之種類
    、數量、價格及買進或賣出之全權委託」、「接受客戶委託
    買賣有價證券時，同時以自己之計算為買入或賣出之相對行
    為」、「利用客戶名義或帳戶，申購、買賣有價證券」、「
    與客戶有借貸款項、有價證券或為借貸款項、有價證券之媒
    介情事」、「挪用或代客戶保管有價證券、款項、印鑑或存
    摺」等行為。另按「證券商負責人與業務人員管理規則」第
    16條第11款規定，證券商之業務人員不得代客戶保管有價證
    券、款項、印鑑或存摺。因此，依兩造所簽訂之開戶契約書
    中， 原告等4人均出具之聲明書內容約定：「本人同意，凡
    以本人留存印鑑卡之同式印鑑辦理有價證券委託買賣、交割
    及契約有關事項之變更，均視同本人之行為．．．又本人聲
    明願遵守證券法令之規定，不將印鑑、款項、存摺（含一般
    銀行存摺與集保存摺）或有價證券交由貴證券商員工保管或
    與其有借貸金錢或股票情事及媒介，否則因此所生之糾葛或
    損害，願自行負責，概與貴證券商無涉。」等契約內容以言
    ，原告所主張系爭盜賣股票、盜領銀行存款之情形，明顯即
    已違反上述規則之規定與聲明書之約定內容，被告福邦公司
    依上揭開戶契約書之約定本即能主張免責。又印章、銀行存
    摺取款條等重要文件，應自行妥善保管，倘無故交付他人或
    因本身之疏忽受騙交付，致遭利用而受害，自亦不能全令該
    他人之僱用人負賠償其損害之責任，乃事理之常。依原告等
    聲稱之交付銀行存摺之事由，乃謂乙○○以證券公司文件需
    蓋章用印為由，然而令人不解者乃在於證券公司文件需「蓋
    章用印」，為何需要提供「銀行存摺」？證券公司文件與與
    銀行存摺何關？俱未見原告自圓其說！據上論結，系爭盜賣
    股票、銀行存款遭盜領之損害之發生，實為原告等之違約行
    為所致，明顯與有過失，則依民法第217條第1項規定，被告
    福邦公司自得主張適用，從而加以免責。
(2)、查原告庚○○、丁○○、丙○○等3人， 於90年11月28日俱
    委任原告己○○全權代理彼等 3人委託被告公司買賣有價證
    券之事，有買賣委任授權書可茲證明。系爭銀行存摺既由原
    告己○○所交付， 則原告己○○乃為其餘原告3人之代理人
    ，依民法第217條第3項規定， 彼3人亦應負與有過失責任。
５、對於原告 4人所主張遭盜賣股票所受損害之價額計算內容，
    原告加以全部爭執，縱使認定確有遭乙○○盜賣時，對於原
    告主張之遭盜賣股票筆數亦加以爭執。茲提出答辯理由如下
    ：
(1)、經查，根據刑事案件卷存之91年4月29日起至同年6月底之系
    爭電話交易錄音錄音帶譯文內容顯示，原告己○○及其子戊○○均有在操作英業達、華碩、萬通等股票，時間上正與原
    告所主張遭盜賣期間及股票名稱剛好有重疊，以此而言，原
    告自不可能對於其集保存摺內之股票進出及銀行存摺內之股
    票交割款資金進出情形，竟然毫無所悉，以致未能發現有被
    長期盜賣之事情，否則己○○又如何會得知並抱怨做股票虧
    損太大，丁○○也對己○○抱怨股票都不見了，以及己○○
    不敢讓其家人知道虧損很大等情形！ 而且原告4人之股票集
    保存摺、交割款專戶存摺暨其印鑑章俱由原告己○○自行保
    管，乃為己○○在刑事案件第二審法院審理時結證在卷之事
    實。 然根據原告丁○○之世華銀行帳號000000000000000活
    期儲蓄存款存摺明細內容記載，原告丁○○所謂遭到盜賣之
    英業達（90年11月7日）及華碩股票 （90年11月16日）所得
    交割股款，俱登載其內，而該存摺結至90年10月26日止之存
    款僅有251,028元， 可是原告己○○卻於90年12月18日轉帳
    使用資金高達5,640,000元 （足見絕非臨時起意而為），其
    所使用之該筆款項來源俱是賣出股票所得，由此足見，原告
    己○○對於原告丁○○名下上開股票賣出之事情，必然事先
    即知悉甚詳，否則原告己○○何來資金轉帳？又如何知道會
    有該筆款項可以動用？此外，上開存摺登載內容亦顯示有大
    眾、中纖、華泰電子、中石化、櫻花、聲寶、環泥、臺紙等
    股票之買賣交割紀錄，均屬原告所主張未經授權遭盜買賣操
    作損失之各筆股票，則原告己○○既然親自保管並使用存摺
    ，又豈有「視而不見」，毫無發現之理？綜上足證，被告乙○○確實是在原告己○○知情並授權下代為買賣系爭股票之
    事實，是原告之主張並非真實！
(2)、按縱使原告等人之股票有遭盜賣時，原告仍可取得交割之股
    款，而受有利益，應適用民法第216條之1規定損益相抵原則
    ，原告請求之賠償金額應扣除所受之利益，始符法制。對於
    原告提出之損害金額計算方式，加以反駁如下：
1.、關於遭被告乙○○提領轉匯挪用款項部分：依照上開刑事判
    決附表四所認定之總金額為2,056,273元， 其中原告丙○○
    之金額應為282,301元，原告卻主張為8,936,996元，明顯不
    符且無據，應係誤引。
2.、關於所謂盜賣股票仍未回補之部分：
、原告 4人雖主張受有如上開刑事判決附表一所列之遭盜賣股
    票未經回補之損害，但原告4人之上述股票賣出後， 已因完
    成交割而獲取股款，此項金錢收入係基於被告乙○○代為賣
    出系爭股票之同一原因事實行為所生，對原告等而言自屬受
    有利益，則依民法第216條之1規定，原告計算其所受損害之
    賠償金額時，自應將未經回補股票之交割款金額利益，予以
    扣除。根據上開刑事判決附表一所列之遭盜賣股票未經回補
    之股票數，乘以成交單價，即為各原告所受之交割股款利益
    。其中庚○○部分， 英業達股票之利益為154,000股×18.4
    元＝2,833,600元， 所羅門股票之利益為3,000股×10.25元
    ＝30,750元及1,000股×10.20元＝10,200元，合計為40,950
    元；丙○○部分，英業達股票之利益為142,000股×19元=2,
    698,000元； 丁○○部分，英業達股票之利益為146,000股×
    18.4元＝2,686,400元， 華碩股票之利益為2,000股×126元
    ＝252,000元。 以上所列賣出股票所取得之金錢利益，原告
    等並未依法扣除，自屬未洽。
、關於原告等所主張受有本可獲配發之增資股票及現金股利之
    股息部份而言，原告在計算遭盜賣股票未經回補之損害金額
    時，既係主張以股票「售出利益」為基礎，應在股票賣出後
    即無再行受分配股利盈餘之權利可言；而且損害賠償之回復
    原狀，乃以「損害事故發生」時之狀態為準，原告未經補回
    之股票價值亦應以被賣出之交割價格為計算基礎，如上所列
    金額，因此在賣出股票日之後，原告即不得主張受有可獲得
    股息之損害，更何況原告等亦均已自認其等系爭股票帳戶俱
    已結清，顯然原告等人已經基於所有權人地位，行使對系爭
    股票之處分權利。依此而言，原告等即無受有可獲得股息之
    損害可言，否則豈非有違法定之股東權利行使方法，而且還
    永無終結之日！
3.、關於上開刑事判決附表二、三所列來回沖銷交易之部分：
    本件縱使乙○○確有未經授權下為原告四人來回沖銷交易系
    爭股票者，亦非上開附表二、三所列之每一筆股票交易，均
    係在原告4人不知情下所為。經查，本件原告4人之集保存摺
    與股款交割專戶存摺，俱係交由原告己○○自行保管使用，
    原告等之系爭股票交易情形，原告等均可透過補登存摺資料
    ，以及提存款項而知悉甚詳，加以己○○確實有透過乙○○
    操作股票買賣之事實，亦經臺灣證券交易所股份有限公司於
    91年8月5日至同月8日， 派員赴被告福邦公司台南分公司實
    地查核後確認，並有己○○與乙○○間之電話錄音內容為據
    ，業如上所述。因此，本件系爭所謂遭盜買賣之股票（90年
    10月24日起至91年5月9日止）， 凡是原告4人之集保存摺與
    股款交割專戶存摺有補登載資料者，即屬原告己○○所知悉
    且未予異議之交易，而應加以剔除，不列入乙○○未經授權
    下為原告4人來回沖銷交易系爭股票之損害範圍內。 原告所
    主張之操作損失，明顯為囫圇吞棗之計算方式，尚不足採。
(3)、關於原告 4人所主張遭盜賣股票所受損害之價額計算之爭點
    ：
1.、己○○部份（帳號：299－7）：
、依據被告公司電腦檔案中客戶交易明細表資料顯示：於91.3
    .29 至91.6.18期間，交易筆數為34筆，買進股票張數482張
    ，賣出股票張數451張， 買進價金總計42,829,200元，賣出
    價金總計39,038,900元，合計操作損失為-4,024,063元。總
    計原告己○○買超股票31張，其中英業達1張，華碩30張。
、以上期間交易情形為：A、英業達交易筆數14筆，合計賣出1
    81張，買進182張，賣出淨收5,862,846元，買進淨付5,923,
    12 5元，合計淨付60,279元； B、華碩交易筆數20筆，合計
    買進300張，賣出270張，買進淨付36,967,098元，賣出淨收
    33,003,314元，合計淨付3,963,784元。在此期間至6月18日
    止，原告交易英業達股票計獲利1,809元， 華碩股票則損失
    538,911元。
、依以上資料顯示： A、英業達股票部份，其先賣出股票則應
    無利息、手續費與證交稅的損失問題， 且尚有獲利1,809元
    ，以及因買超而多出1張股票之利益存在；B、華碩股票部份
    ，買賣損失538,911元， 但相對的原告則尚持有剩餘華碩股
    票30張。
、據上論結，英業達股票在以上期間計買超1張， 華碩股票計
    買超30張，但經由電腦資料顯示，上開華碩股票30張已於91
    年6月26日由原告了結賣出。 因此，原告己○○在計算其所
    受損害時，即應將上述之獲利金額以及買超股票之價額，亦
    即收益3,782,600元金額， 依法定損益相抵原則應加以扣除
    ，始為允當。
2.、原告庚○○部份（帳號：300－6）：
、依據被告公司電腦檔案中客戶交易明細表資料顯示：於90.1
    0.31至91.6.7期間，交易筆數為137筆，買進股票張數4,397
    張，賣出股票張數4,555張，買進價金87,284,350元，賣出
    價金88,633,300元，合計操作收益為785,007元。
、以上期間交易多種股票的買進、賣出（含融資、融券、當日
    資券互抵沖銷交易），有：所羅門、英業達、華宇、神達、
    茂矽、華碩、威盛．．．等等股票交易，英業達總計交易19
    筆，計賣出1,057張，買進903張（賣超154張）， 賣出淨收
    22,281,550元，買進淨付19,500,945元，合計淨收2,780,60
    5元；所羅門交易2筆，計賣出4張，合計淨收40,765元。
、在此期間原告賣超所羅門股票4張，與英業達股票154張的所
    得款項， 合計2,821,370元（2,780,605元+40,765元），扣
    除此期間操作損失2,036,363元， 則尚有賣出所羅門與英業
    達所謂（盜賣）的股票價款計785,007元， 留存於庚○○之
    銀行帳戶上。前開金額乃屬於原告所獲得之利益，依法定損
    益相抵原則應加以扣除，始為允當。
3.、丁○○部份（帳號：298－4）：
、依據被告公司電腦檔案中客戶交易明細表資料顯示：於90.1
    0.24至91.6.7期間，交易筆數為149筆，買進股票張數4,754
    張，賣出股票張數4,970張，買進價金123,146,650元，賣出
    價金130,895,050元，合計操作收益為6,599,612元。
、以上期間交易多種股票的買進、賣出（含融資、融券、當日
    資券互抵沖銷交易），計有：華碩、國聯、英業達、威盛、
    華宇、神達、茂矽．．．等等股票交易，其中英業達總計交
    易21筆，計賣出1,057張，買進911張（賣超146張）， 賣出
    淨收22,673,331元，買進淨付19,790,756元，合計淨收2,88
    2,575元；華碩交易14筆，計賣出247張，買進210張（賣超3
    7張），賣出淨收35,423,073元， 買進淨付29,757,342元，
    合計淨收5,665,731元；國聯賣出33張，賣出淨收338,397元
    。
、在此期間賣超英業達146張與華碩37張，以及90年10月25 日
    賣出國聯33張的款項，總計8,886,703元（2,882,575元+5,6
    65,731元+338,397元），扣除此期間操作損失1,948,694元
    ， 則尚有計賣出英業達與華碩股票所得價款6,938,009元，
    留存於原告丁○○之銀行帳戶上，前開金額乃屬於原告所獲
    得之利益，依法定損益相抵原則應加以扣除，始為允當。
4.、丙○○部份（帳號：292－6）：
、依據被告公司電腦檔案中客戶交易明細表資料顯示：於90.1
    1.27至91.6.7期間，交易筆數為132筆，買進股票張數4,430
    張，賣出股票張數4,572張， 買進價金90,255,150元，賣出
    價金91,139,200元，合計操作收益為301,010元。
、以上期間交易多種股票的買進、賣出（含融資、融券、當日
    資券互抵沖銷交易），計有：英業達、華宇、神達、茂矽、
    華碩、威盛．．．等等股票之交易，其中英業達總計交易18
    筆，計賣出915張，買進773張， 總計賣超142張，賣出淨收
    19,972,625元，買進淨付17,715,604元，合計淨收2,257,02
    1元。
、在此期間計賣超英業達股票142張的所得淨收款項2,257,021
    元，扣除此期間操作損失1,956,011元， 則尚有英業達原告
    所謂（盜賣）的股票價款301,010元， 留存於丙○○之銀行
    帳戶上，前開金額乃屬於原告所獲得之利益，依法定損益相
    抵原則應加以扣除，始為允當（按：以上所列股票來回操作
    損失之金額，凡業經以賣出股票之淨收款項加以扣除者，該
    損失之金額即不得再提列於原告所主張之損害金額計算當中
    ）。
６、綜上論結， 本件原告4人所主張遭盜買賣之系爭股票，實際
    上既係原告等人全權委託乙○○代為操作買賣之行為，本即
    無成立侵權行為損害賠償責任之餘地，原告之訴顯無理由，
    應予全部駁回。退萬步言之，縱使被告應連帶負起系爭侵權
    行為損害賠償責任者，本件原告所主張之損害金額，並未加
    計損益相抵之結果，其請求金額並不正確實在，應依被告根
    據原告四人實際股票交易情形，所計算出之損益結果金額，
    方符實際情形，原告之訴逾此金額之請求部分，即仍應予駁
    回。
７、並聲明：原告之訴及其假執行之聲請均駁回；如受不利判決
    時，請准供擔保免為假執行。
三、原告起訴主張被告盜賣股票、未經原告同意操作股票，其並
    因此受有如訴之聲明請求金額之損害等情，則為被告所否認
    ，並以前揭情詞置辯。是本件之爭點厥為：（一）被告乙○○是否有盜賣股票及未經原告授權或同意操作股票（來回沖
    銷交易）之行為？（二）被告乙○○盜領款項、盜賣股票及
    未經原告授權或同意操作股票（來回沖銷交易）之行為，能
    否認係執行職務之行為， 致被告福邦公司應負民法第188條
    僱用人之連帶賠償責任？（三）本件損害賠償應如何計算？
    （四）原告是否與有過失而有民法第217條第1項與有過失規
    定之適用？茲分述本院得心證之理由如下：
（一）被告乙○○是否有盜賣股票及未經原告授權或同意操作股
      票（來回沖銷交易）之行為？
  １、原告起訴主張之前揭被告乙○○盜賣股票及未經原告同意
      操作股票（來回沖銷交易）之犯罪事實，業據被告乙○○
      於前揭刑案偵查中及本院原審審理時供承不諱（見臺灣臺
      南地方法院檢察署91年度發查字第1773號卷第3頁至第4頁
      、第9頁至第10頁； 臺灣臺南地方法院檢察署91年度發查
      字第1837號卷第198頁、第199頁、第203頁、第204頁、第
      128頁； 臺灣臺南地方法院檢察署92年度偵字第1991號卷
      第8頁、第14頁、第15頁、第18頁至第20頁； 本院92年度
      易字第660號刑案卷第39頁至第42頁、第53頁、 第94頁至
      第97頁），核與告訴人即原告己○○、丁○○、丙○○、
      庚○○於刑案偵查中、本院原審及臺灣高等法院臺南分院
      92年度上訴字第1116號刑案審理時指訴之情即相符（見前
      揭發查字第1837號卷第1頁至第21頁、第203頁背面、第21
      7頁、第220頁至第225頁；前揭偵字第1991號第7頁背面；
      本院92年度易字第660號刑案卷第56頁至第87頁、 第95頁
      ；臺灣高等法院臺南分院92年度上訴字第1116號刑案卷(一)
      第68頁至第74頁、第195頁至第200頁），並經告訴人即原
      告己○○以證人身份於臺灣高等法院臺南分院92年度上訴
      字第1116號刑案審理時到庭結證屬實（見臺灣高等法院臺
      南分院92年度上訴字第1116號刑案卷(三)第54頁至第61頁）
      。又於90年10月24日至91年6月18日期間，原告4人之股票
      交易帳戶， 約有4百多筆之交易遭被告乙○○盜買、盜賣
      及大量當沖，且因係被告乙○○自行下單買賣，故多無相
      關委託買賣之電話錄音可尋乙節，亦經台灣證券交易所股
      份有限公司查明屬實， 有該公司91年8月29日台證（91）
      稽字第018890-1號書函1份在卷 （見臺灣高等法院臺南分
      院92年度上訴字第1116號刑案卷(三)第94頁至第96頁）可參
      ，足見上情非虛。
  ２、按證券商之負責人及業務人員，除其他法令另有規定外，
      不得有下列行為：
      一為獲取投機利益之目的，以職務上所知悉之消息，從事
　　　　上市或上櫃有價證券買賣之交易活動。
      二非應依法令所為之查詢，洩漏客戶委託事項及其他職務
　　　　上所獲悉之秘密。
      三受理客戶對買賣有價證券之種類、數量、價格及買進或
　　　　賣出之全權委託。
      四對客戶作贏利之保證或分享利益之證券買賣。
      五約定與客戶共同承擔買賣有價證券之交易損益，而從事
　　　　證券買賣。
      六接受客戶委託買賣有價證券時，同時以自己之計算為買
　　　　入或賣出之相對行為。
      七利用客戶名義或帳戶，申購、買賣有價證券。
      八以他人或親屬名義供客戶申購、買賣有價證券。
      九與客戶有借貸款項、有價證券或為借貸款項、有價證券
　　　　之媒介情事。
      十辦理銷、自行或受託買賣有價證券時，有隱瞞、詐欺或
　　　　其他足以致人誤信之行為。
      十一挪用或代客戶保管有價證券、款項、印鑑或存摺。
      十二受理未經辦妥受託契約之客戶，買賣有價證券。
      十三未依據客戶委託事項及條件，執行有價證券之買賣。
      十四向客戶或不特定多數人提供某種有價證券將上漲或下跌
　　　　之判斷，以勸誘買賣。
      十五向不特定多數人推介買賣特定之股票。但因承銷有價證
　　　　券所需者，不在此限。
      十六接受客戶以同一或不同帳戶為同種有價證券買進與賣出
　　　　或賣出與買進相抵之交割。但依法令辦理信用交易資券
  　　　相抵交割者，不在此限。
      十七受理本公司之董事、監察人、受僱人代理他人開戶、申
　　　　購、買賣或交割有價證券。
      十八受理非本人開戶。但本會另有規定者，不在此限。
      十九受理非本人或未具客戶委任書之代理人申購、買賣或交
　　　　割有價證券。
      二十知悉客戶有利用公開發行公司尚未公開而對其股票價格
　　　　有重大影響之消息或有操縱市場行為之意圖，仍接受委
  　　　託買賣。
      辦理有價證券承銷業務之人員與發行公司或其相關人員
　　　　間有獲取不當利益之約定。
      招攬、媒介、促銷未經核准之有價證券或其衍生性商品
　　　　。
      其他違反證券管理法令或經本會規定不得為之行為。
    　前項人員執行業務，對證券商管理法令規定不得為之行為
      ，亦不得為之。 前2項之規定於證券商其他受僱人準用之
      。證券商負責人與業務人員管理規則第18條第2項、第3項
      定有明文 （92年2月修正前即本件行為時之管理規則列於
      第16條第2項、第3項）。本件被告乙○○固辯稱：除了附
    　表四之盜領款項不爭執外，其餘表附一、二之股票買賣，
      均係基於原告己○○之授權云云，然此業據原告己○○、
      丁○○、丙○○、庚○○等人所否認，而被告乙○○於刑
      案偵查中就附表一至附表四之犯行，經檢察官逐一提示詢
      問，均坦認無訛（見前揭偵字第1991號卷第18頁、第19頁
      ）， 且於本院92年度易字第660號刑案審理時亦供承不諱
      （見本院92年度易字第660號刑案卷第39頁至第42頁、第5
      3頁、第94頁至第97頁）， 參以前開證券商負責人與業務
      人員管理規則之規定，證券業務人員本不得「受理客戶對
      買賣有價證券之種類、數量、價格及買進或賣出之全權委
      託」、「接受客戶委託買賣有價證券時，同時以自己之計
      算為買入或賣出之相對行為」、「利用客戶名義或帳戶，
      申購、買賣有價證券」、「與客戶有借貸款項、有價證券
      或為借貸款項、有價證券之媒介情事」、「挪用或代客戶
      保管有價證券、款項、印鑑或存摺」等行為，被告乙○○
      身為證券從業人員，當知悉上開規定，其違反上開規定而
      代客戶操作，既經原告等人否認授權在案，自難以其於本
      院審理時翻異之供詞為可採，而被告乙○○於本院92年度
      易字第660號刑案審理所為前開自白與事實相符， 自可採
      信。
  ３、又原告於被告乙○○上開犯行期間，均未收到月對帳單乙
      節，業據原告陳明在卷，且經核福邦公司台南分公司提供
      該期間之對帳單雙掛號收件回執聯，其送達之地址係被告
      乙○○住處之「大世紀大樓管委會代收信件專用章」，並
      經台灣證券交易所股份有限公司查明在案，有該公司91年
      8月29日台證（91）稽字第018890-1號書函1份在卷（見臺
      灣高等法院臺南分院92年度上訴字第1116號刑案卷(三)卷第
      94頁至第96頁）足憑，而被告乙○○於刑案偵查及原審審
      理時亦供認更改原告等人之月對帳單寄送地址無訛，並有
      被告所提出之上開住處大樓收支紀錄影本在卷可參（見臺
      灣高等法院臺南分院92年度上訴字第1116號刑案卷(三)第10
      6頁至第108頁），足見上開情節應屬可信。準此，原告既
      無從收受此期間之證券公司所寄發之月對帳單，自無從知
      悉帳戶內之交易狀況，又如何得知被告乙○○之盜賣、盜
      用之行為？又依附表二所示，被告所採之方式均係以當日
      對沖方式操作（以此方式實務上可以達到高額交易量，且
      能維持相同數量），帳戶所有人茍未注意亦難以發現。是
      以本件倘係原告等人所授權或同意被告操作又何需被告乙○○即日回補股票？又何必要以頻繁當沖操作致需支付數
      次手續費及證交稅等而提高交易成本？再者，倘係原告等
      人授權買賣，為何此期間均未見被告提出之任何交易明細
      表或帳戶收支明細表予原告等人過目或對帳？在在均顯示
      被告乙○○於臺灣高等法院臺南分院92年度上訴第1116號
      刑案審理時翻供所為之辯詞與事實不符，而不足採信。
  ４、被告福邦公司雖辯稱：臺灣證券交易所股份有限公司曾於
      91年8月5日至同月8日， 派員赴被告福邦公司台南分公司
      實地查核，並於91年8月7日上午10時許，在台南市首相大
      飯店大廳對被告乙○○進行訪談，根據上開訪談紀錄內容
      第三點所載：「（問：賴家4人稱其4個帳戶自90年10月24
      日至91年6月18日止之交易， 遭妳盜買、盜賣及當沖是否
      屬實？如不屬實有無事證？）乙○○答：在90年10月24日
      至90年11月22日左右起，原客戶（指己○○）參加禮正投
      顧公司操作， 賴董（指己○○）很清楚10/24~11/22交予
      禮正操作，而操作失利，而客戶無法諒解，要我負責，而
      自己心理深感歉意，也再尋求市場的投顧公司一位陳經理
      （陳老師），而陳老師告知英業達之股票是屬穩定性個股
      ，只有來回，差價可賺，我詢問之後有與賴董詳談，事後
      心理由於禮正代操之事，直想要幫賴董賺回，而接受陳老
      師意見買賣， 實際上當時操作英業達之3個戶頭（丁○○
      、庚○○、丙○○各賣出180張）， 有賺錢，當來回操作
      的第3、4次英業達價格飆漲，無法補回，當日陳老師即不
      見人，心理深感害怕，自己只好利用留在丁○○、庚○○
      、丙○○各賣出英業達之資金幫賴董操作股票，在這期間
      賴董有來公司刷簿子，且股東會委託書也叫我領取紀念品
      ．．．但這段期間我與賴董買賣互動還是持續，且他4/29
      左右也買進華碩之股票，交割也完整處理，我一直與賴董
      的狀況如此，且默契良好，沒有他所謂不知情、不清楚，
      且（他）應了解。」等語，由此可知被告乙○○在臺灣證
      券交易所股份有限公司派員實地查核時，即已明確表示系
      爭股票是在己○○知情並授權下，代為進行操作之買賣行
      為，進而足以證明乙○○在刑事案件中之自首內容，顯然
      與事實不相符合云云。惟依被告乙○○前揭供述「．．．
      原客戶（指己○○）參加禮正投顧公司操作，賴董（指己○○）很清楚10/24~11/22交予禮正操作， 而操作失利，
      而客戶無法諒解，要我負責，而自己心理深感歉意．．．
      事後心理由於禮正代操之事，直想要幫賴董賺回，而接受
      陳老師意見買賣， 實際上當時操作英業達之3個戶頭（丁○○、庚○○、丙○○各賣出180張），有賺錢， 『當來
      回操作的第3、4次英業達價格飆漲，無法補回，當日陳老
      師即不見人，心理深感害怕，自己只好利用留在丁○○、
      庚○○、丙○○各賣出英業達之資金幫賴董操作股票』．
      ．．。」等語，及原告己○○雖與與被告乙○○仍有互動
      ，然仍難逕認被告乙○○已「明確」表示系爭股票是在原
      告己○○知情並授權下，代為進行操作之買賣行為，再參
      以該訪談紀錄第四點另明確載稱：「（問：三陽台南之相
      關買賣委託書〈如右開期間之交易〉均勾選電話委託，為
      何均無電話錄音？）下單動作確實『是我私自行為』，所
      以沒有電話錄音。」等語， 有該訪談紀錄1份附卷（見本
      院卷(二)第73頁至第78頁）足憑，益徵被告乙○○於本院92
      年度易字第660號刑案審理所為前開自白與事實相符， 而
      足採憑。
  ５、被告雖又另辯稱：關於被告乙○○有無盜賣股票之系爭犯
      罪行為，業經臺灣證券交易所股份有限公司於91年8月5日
      至同月8日， 派員赴被告福邦公司台南分公司實地查核，
      顯示於90年10月24日至91年6月18日期間， 被告乙○○與
      原告己○○於該期間，仍有明顯互動及己○○默許乙○○
      自行跟隨他人之買賣，進行操作之情事，並確認乙○○有
      受理原告等客戶對買賣有價證券之種類數量及買進賣出之
      全權委託行為， 並提出該所91年10月7日台證（91）交字
      第300380號函及91年4月29日至91年5月3日、 91年5月3日
      至91年5月21日、91年5月21日至91年6月28日期間， 被告
      乙○○與原告己○○間電話錄音內容譯文各1份為證 （見
      本院92年度重訴字第343號卷第54頁至第140頁）。惟該等
      電話錄音內容譯文均為91年4月29日後之譯文， 該日之前
      之系爭股票交易並無任何電話錄音，且譯文內容經核復與
      附表一、二被告乙○○盜賣股票及未經原告授權或同意操
      作股票（來回沖銷交易）之交易內容不符，足徵被告乙○○於前揭訪談時自承「（問：三陽台南之相關買賣委託書
      〈如右開期間之交易〉均勾選電話委託，為何均無電話錄
      音？）下單動作確實『是我私自行為』，所以沒有電話錄
      音。」等語屬實可信。另該等電話錄音內容譯文內容，固
      有言及關於股票買賣之情事，然本來被告乙○○即有依原
    　告己○○指示買賣股票之任務，且該等通話內容大多為股
      票行情之談論，間或有涉有個股之買賣，惟依前揭說明，
      尚亦無法以遽予推認原告己○○業已全權委託或授權被告
      乙○○為系爭股票之買賣交易行為，是自無從據前揭臺灣
      證券交易所股份有限公司91年10月7日台證（91）交字第3
      00380號 函及被告乙○○與原告己○○間電話錄音內容譯
      文，而為有利被告之認定。
  ６、又原告4人之集保帳戶於本件 90年10月24日被告乙○○盜
      賣股票起，原告己○○、丁○○、丙○○3人均迄91年6月
      20日始補登集保存摺， 另原告庚○○則遲至91年6月29日
      始補登集保存摺，有被告福邦公司92年12月19日福公字第
      023號函檢送之「集保資料說明」1份存卷（見臺灣高等法
      院臺南分院92年度上訴字第1116號刑案卷(一)第110頁、第1
      20頁）可稽，再參以前揭被告乙○○之自白等情，堪認原
      告主張未授權或同意被告乙○○為系爭股票之買賣交易，
      其等係於 91年6月間始發現被告乙○○盜賣股票及未經原
      告授權或同意擅自操作股票（來回沖銷交易）等情為可採
      。另被告乙○○辯稱原告丁○○存款帳戶於90年12月18日
      曾轉出5,640,000元至其他帳戶乙節， 因本件重點在於被
      告乙○○本受委託依原告之指示買賣股票，乃竟未依指示
      擅自盜買、賣股票， 至於前開帳戶轉出之5,640,000元，
      不問其是否出賣股票所得，原始來源均屬原告所有，縱原
      告己○○曾委由被告乙○○由該帳戶轉出上開款項，亦不
      能即推論被告乙○○並無前開盜買、賣股票之情事。
  ７、此外，復有被告福邦公司自90年10月1日起至91年5月底止
      全部成交之委託書影本暨91年4月29日起至同年5月底之相
      關電話錄音帶2卷及其譯文1份（見前揭發查字第1837號卷
      第22頁至第68頁、第93頁至194頁）、 被告乙○○親筆書
      立之聲明書影本及自白書原本（見前揭發查字第1837號卷
      第87頁至第88頁；前揭發查字第1773號卷第5頁、第6頁）
      、世華銀行活期儲蓄取款憑條影本16紙（前揭發查字第18
      37號卷第71頁至第86頁）、戴程揚之部分存摺影本（前揭
      發查字第18 37號卷第205頁）、世華聯合商業銀行東台南
      分行92年12月1日第0008號函、 92年12月22日第0014號函
      及附件、福邦證券股份有限公司92年12月2日第015號函、
      12月5日第019號函及附件、台証綜合證券股份有限公司92
      年2月21日第001075號函、 福邦證券股份有限公司92年12
      月19日第023號函及附件、 元大京華證券股份有限公司93
      年3月30日第000106號函及附件、中國信託商業銀行93年4
      月2日第00000000000號函及附件、 4月7日第00000000003
      號函及附件、英業達股份有限公司93年4月6日之陳報狀、
      台証綜合證券股份有限公司 93年4月26日第000437號函及
      附件、統一綜合證券股份有限公司93年6月2日第930280號
      函、國泰世華商業銀行東臺南分行 93年4月11日第0056號
      函、元大京華證券股份有限公司93年6月3日第000170號函
      及附件附於前揭刑案卷可稽，經核屬實，被告乙○○前開
      盜賣股票及未經原告授權或同意操作股票（來回沖銷交易
      ）之犯行，應堪認定。
（二）被告乙○○盜領款項、盜賣股票及未經原告授權或同意操
      作股票（來回沖銷交易）之行為，能否認係執行職務之行
      為， 致被告福邦公司應負民法第188條僱用人之連帶賠償
      責任？
  １、按受僱人因執行職務，不法侵害他人之權利者，由僱用人
      與行為人連帶負損害賠償責任。但選任受僱人及監督其職
      務之執行，已盡相當之注意或縱加以相當之注意而仍不免
      發生損害者，僱用人不負賠償責任，民法第188條第1項定
      有明文。次按民法第188條第1項所謂受僱人因執行職務不
      法侵害他人之權利，不僅指受僱人因執行其所受命令，或
      委託之職務自體，或執行該職務所必要之行為，而不法侵
      害他人之權利者而言，即受僱人之行為，在客觀上足認為
      與其執行職務有關，而不法侵害他人之權利者，就令其為
      自己利益所為亦應包括在內（最高法院42年台上字第1224
      號判例參照）。又按民法第188條第1項所稱之「執行職務
      」，初不問僱用人與受僱人之意思如何，一以行為之外觀
      斷之，即是否執行職務，悉依客觀事實決定，苟受僱人之
      行為外觀具有執行職務之形式，在客觀上足以認定其為執
      行職務者，就令其濫用職務行為、怠於執行職務行為或利
      用職務上機會及與執行職務之時間或處所有密切關係之行
      為，自應涵攝類在內，同院90年台上字第1991號、94年度
      台上字第297號判決亦明揭斯旨。
  ２、查本件被告乙○○為被告福邦公司所僱用之人，受原告己○○、丁○○、丙○○、庚○○4人委託， 依原告己○○
      所指定之股票名稱、股數及限價，於集中交易市場代為下
      單買賣股票等情，為被告所是認。另按業務員如利用代客
      買賣股票之機會，於營業時間內，在其僱用人之營業場所
      ，私下代客戶保管股票、印章或存摺，或代客戶辦理股票
      交割等事務，即係利用職務上予以之機會，而為與其執行
      職務之時間及處所有密切關係之行為，在客觀上應認與其
      執行職務有關。本件被告乙○○受原告己○○、丁○○、
      丙○○、庚○○4人委託， 並依原告己○○所指定之股票
      名稱、股數及股價，於集中交易市場代為下單買賣股票，
      其竟利用職務上之機會，盜賣原告等人之股票，且未經原
      告等人授權或同意擅自操作買賣原告等人之股票，固屬被
      告乙○○個人之犯罪行為，惟在客觀上足認為與其執行職
      務有關，自屬因執行職務不法侵害他人權利之情形。又被
      告乙○○另以公司文件需蓋章用印等各種理由，使原告己○○誤信為真， 交付原告等4人在世華銀行東台南分行之
      存摺，並在該行之空白活期儲蓄存款憑條或轉帳單上蓋用
      印鑑章後，持向世華銀行東台南分行行使，而盜領2,056,
      273元，既係利用職務上之機會為之， 且於營業場所及營
      業時間內為之，尚難認與被告乙○○職務上之行為無關連
      。是被告乙○○竟利用職務上予以之機會，盜領款項、盜
      賣股票及未經原告授權或同意擅自操作買賣股票，不法侵
      害原告之權利，致原告受有損害，被告福邦公司又未舉證
      證明其選任被告乙○○及監督其職務之執行，已盡相當之
      注意或縱加以相當之注意仍不免發生損害，依前揭說明，
      原告主張被告福邦公司應負僱用人之連帶賠償責任，即屬
      有據。被告福邦公司徒以縱被告乙○○有盜賣股票、未經
      原告等人授權或同意擅自操作買賣股票之行為，乃屬被告
      乙○○個人之犯罪行為，辯稱其無庸負僱用人之連帶賠償
      責任云云，殊無可取。
（三）損害賠償應如何計算部分：
  １、按負損害賠償責任者，除法律另有規定或契約另有訂定外
      ，應回復他方損害發生前之原狀。因回復原狀而應給付金
      錢者，自損害發生時起，加給利息。 第1項情形，債權人
      得請求支付回復原狀所必要之費用，以代回復原狀；損害
      賠償，除法律另有規定或契約另有訂定外，應以填補債權
    　人所受損害及所失利益為限。依通常情形，或依已定之計
      劃、設備或其他特別情事，可得預期之利益，視為所失利
      益，民法第213條、第216條分別定有明文。是原告自得依
      前揭規定，向被告為金錢損害賠償請求權之行使。又按物
      因侵權行為而受損害，請求金錢賠償，其有市價者，應以
      請求時或起訴時之市價為準。蓋損害賠償之目的在於填補
      所生之損害，其應回復者，並非「原有狀態」，而係「應
      有狀態」，應將損害事故發生後之變動狀況考慮在內。故
      其價格應以加害人應為給付之時為準，被害人請求時，加
      害人即有給付之義務。算定被害物價額時，應以起訴之市
      價為準；被害人於起訴前已曾為請求者，以請求之市價為
      準（最高法院81年台上字第2961號判決、 同院64年度第6
      次民庭庭推總會決議參照）。
  ２、盜領款項部分：
  (1)、原告主張被告乙○○基於意圖為自己不法所有之概括犯意
      ，自90年10月26日至91年5月17日止， 以其公司文件需蓋
      章用印等各種理由，使原告己○○誤信為真， 交付原告4
      人在世華銀行東台南分行之存摺，並在該行之空白活期儲
      蓄存款憑條或轉帳單上分別蓋用原告 4人留存之印鑑章後
      ，持向世華銀行東台南分行行使，以此詐術意圖領取現金
      或轉帳取款，使該行之各承辦人員陷於錯誤而均如數交付
      如取款憑條上所載之金額或轉帳單上所載之款項予乙○○
      或其所指定之帳戶內， 以此方式共計詐得2,056,273元（
      各次取款、轉帳之時間、金額及詐得款項之流向，詳如附
      表四所示）， 即原告丁○○遭盜領957,925元、原告庚○○遭盜領816,047元、原告丙○○遭盜領282,301元等情，
      為被告所不爭執，自堪信原告此部分之主張為真實。
  (2)、被告乙○○雖辯稱： 被告乙○○曾於91年1月18日以現金
      存入原告庚○○之帳戶36,362元，此部分應予扣除云云。
      惟按當事人主張有利於己之事實者，就其事實有舉證之責
      任，民事訴訟法第277條前段定有明文。 又按請求履行債
      務之訴，原告就其所主張債權發生原因之事實，固有舉證
      之責任，若被告自認此項事實而主張該債權已因清償而消
      滅，則清償之事實，應由被告負舉證之責任，此觀民事訴
      訟法第277條之規定自明 （最高法院28年上字第1920號判
      例參照）。 原告固不爭執被告乙○○曾於91年1月18日以
      現金存入原告庚○○帳戶36,362元之事實，並有世華聯合
      商業銀行存款明細分戶帳1紙附卷（見本院卷(二)第269頁）
      可參，自堪認為真實。惟原告主張：庚○○該帳戶於91年
      1月18日因共有3筆「1719」、「1719」、「1619」被告乙○○之盜（買）賣股票，致有股款交割須自帳戶內轉出金
      額，被告乙○○係為免東窗事發，而將該筆款項先行存入
      ，以完成交割手續，以免違約交割， 可從91年1月18日當
      天之帳戶餘額為「0」可以證明， 其存入現金係為了能繼
      續遂行其盜（買）賣交易完成交割，使該帳戶不致遭申報
      為違約交易使原告等人察覺，並提出前揭存款明細分戶帳
      1紙為證，是原告此部分之主張尚非無據。 而被告乙○○
      業已自認盜領原告庚○○帳戶內款項 816,047元之事實，
      依前揭說明，自應就其以現金存入原告庚○○帳戶36,362
      元係為清償該盜領之816,047元債務， 或其他其得主張自
      該816,047元債務內扣除 36,362元之有利事實負舉證之責
      ，惟依前揭原告之主張，尚難認被告乙○○已盡舉證之責
      ，其此部分之抗辯，自不足採。
  ３、盜賣股票部分：
  (1)、原告 4人遭被告乙○○盜賣之股票詳如附表一被盜賣原始
      總表所示，惟被告乙○○已回補部分股票，是原告丁○○
      賴墨、卿丙○○，仍有如下述所示差額之股票之損失（原
      告己○○之部分被告乙○○已全數回補）：
┌──┬────┬────┬────┬────┬────┬────┐
│編號│日    期│戶    名│股票名稱│盜賣股數│補回情形│差額(張)│
│    │        │        │        │(股)    │        │        │
├──┼────┼────┼────┼────┼────┼────┤
│ 一 │90/10/24│丁 ○ ○│華    碩│2,000   │未補回  │   2    │
├──┼────┼────┼────┼────┼────┼────┤
│ 二 │90/10/31│庚 ○ ○│所 羅 門│3,000   │未補回  │   3    │
├──┼────┼────┼────┼────┼────┼────┤
│ 三 │90/10/31│庚 ○ ○│所 羅 門│1,000   │未補回  │   1    │
├──┼────┼────┼────┼────┼────┼────┤
│ 四 │90/11/07│丁 ○ ○│英 業 達│180,000 │補回    │  146   │
│    │        │        │        │        │34,000股│        │
├──┼────┼────┼────┼────┼────┼────┤
│ 五 │90/11/07│庚 ○ ○│英 業 達│180,000 │補回    │  154   │
│    │        │        │        │        │26,000股│        │
├──┼────┼────┼────┼────┼────┼────┤
│ 六 │90/11/16│丁 ○ ○│華    碩│35,000  │已補回  │   0    │
├──┼────┼────┼────┼────┼────┼────┤
│ 七 │90/11/27│丙 ○ ○│英 業 達│180,000 │補回    │  142   │
│    │        │        │        │        │38,000股│        │
├──┼────┼────┼────┼────┼────┼────┤
│ 八 │91/03/29│己 ○ ○│英 業 達│36,000  │已補回  │   0    │
├──┼────┼────┼────┼────┼────┼────┤
│ 九 │91/04/24│庚 ○ ○│萬    通│38,000  │已補回  │   0    │
├──┼────┼────┼────┼────┼────┼────┤
│ 十 │91/05/09│己 ○ ○│華    碩│30,000  │已補回  │   0    │
└──┴────┴────┴────┴────┴────┴────┘
  (2)、本件原告主張被告乙○○盜賣股票受有損害，依前揭說明
      ，得請求金錢賠償，又股票有其市價，而原告又未舉證證
      明於起訴前已曾為請求，依前揭最高法院判決及民庭庭推
      總會決議意旨，應以起訴時即92年8月8日之市價為準計算
      損害賠償金額，且原告丁○○、庚○○、丙○○所有遭盜
      賣未回補之華碩、英業達及所羅門等股票，原告丁○○、
      庚○○、丙○○等人並未計劃出售，如未遭被告乙○○盜
      賣，其等自能享有該等公司之配息、配股，另並依臺灣證
      券交易所股份有限公司台證監字第0960010680號函覆之華
      碩、所羅門、英業達公司除權除息資料及股價收盤資料（
      見本院卷(三)第52頁至第69頁）為計算依據，計算原告丁○○、庚○○、丙○○得請求被告賠償之金額，其中原告丁○○得請求損害賠償之金額為4,119,203元（按即218,375
      元+3,900,828元=4,119,203元）、原告庚○○得請求損害
      賠償之金額為4,164,772元（按即50,200元+4,114,572元=
      4,164,772元）、原告丙○○得請求損害賠償之金額則為3
      ,794,666元，爰詳如下述表格所載：
┌──┬────┬────┬─────┬─────┬─────┬─────┬──────┐
│編號│戶    名│遭 盜 賣│未補回股數│盜賣期間之│盜賣期間之│起訴請求日│應賠償總額  │
│    │        │股票名稱│          │應得配股  │應得配息  │之收盤價  │            │
├──┼────┼────┼─────┼─────┼─────┼─────┼──────┤                        ──────────────
│ 一 │丁 ○ ○│華    碩│2,000股   │250股     │8,000元   │93.5元    │218,375元   │
│    │        ├────┼─────┼─────┼─────┼─────┼──────┤
│    │        │英 業 達│146,000股 │30,660股  │226,300元 │20.80元   │3,900,828元 │
├──┼────┼────┼─────┼─────┼─────┼─────┼──────┤
│ 二 │庚 ○ ○│所 羅 門│4,000股   │無        │無        │12.55     │50,200元    │
│    │        ├────┼─────┼─────┼─────┼─────┼──────┤
│    │        │英 業 達│154,000股 │32,340股  │238,700元 │20.80元   │4,114,572元 │
├──┼────┼────┼─────┼─────┼─────┼─────┼──────┤
│ 三 │丙 ○ ○│英 業 達│142,000股 │29,820股  │220,810元 │20.80元   │3,794,666元 │
├──┼────┴────┴─────┴─────┴─────┴─────┴──────┤
│備  │1.華碩於91年7月23日，每股配息4元，每千股配股125股，故原告丁○○應得配息共8,000元│
│    │  （4×2,000=8,000元；應得配股250股（125×2=250股）。 是原告丁○○應受賠償之金額│
│    │  共計218,375元（計算式：【2,250股〈未回補2,000股+配股250股〉×93.5=210,375元】+│
│    │  【8,000元〈配息〉】=218,375元。）                                             │
│    │2.英業達於91年7月16日，每股配息1元，每千股配股100股； 92年7月21日，每股配息0.5元│
│    │  ，每千股配股100股。故原告丁○○應得配息共226,300元 （【146,000×1=146,000元】+│
│    │  【160,600股〈原146,000股+91年度應得配股14,600股=160,600股〉×0.5=80,300元】=22│
│    │  6,300元）；應得配股30,660股（【100×146=14,600股】+【100×160.6=16,060股〈原14│
│    │  6,000股即146張+91年度應得配股14,600股即14.6張〉）。 是原告丁○○應受賠償之金額│
│    │  共計3,900,828元（計算式：【176,660股〈未回補146,000股+配股30,660股〉×20.80=3,│
│    │  674,528元】+【226,300元〈配息〉】=3,900,828元）。                             │
│    │3.原告庚○○應得配息共238,700元（【154,000×1=154,000元】+【169,400股〈原154,000│
│    │  股+91年度應得配股15,400股〉×0.5=84,700元】=238,700元）；應得配股32,340股（【1│
│    │  00×154=15,400股】+【100×169.4=16,940股〈原154,000股即154張+91年度應得配股15,│
│    │  400股即15.4張〉）。是原告庚○○應受賠償之金額共計4,114,572元（計算式：【186,34│
│    │  0股〈未回補154,000股+配股32,340股〉×20.80=3,875,872元】+【238,700元〈配息〉】│
│    │  =4,114,572元。）                                                              │
│    │4.原告丙○○應得配息共220,810元（【142,000×1=142,000元】+【157,620股〈原142,000│
│    │  股+91年度應得配股15,620股〉×0.5=78,810元】=220,810元）；應得配股29,820股（【1│
│    │  00×142=14,200股】+【100×156.2=15,620股〈原142,000股即142張+91年度應得配股14,│
│    │  100股即14.2張〉）。是原告丙○○應受賠償之金額共計3,794,666元（計算式：【171,82│
│    │  0 股〈未回補142,000股+配股29,820股〉×20.80=3,573,856元】+ 【220,810元〈配息〉│
│    │  】=3,794,666元）。                                                            │
│    │5.所羅門於被告乙○○90年11月31日盜賣後，均無配息、配股。原告庚○○應受賠償之金共│
│註  │  計50,200元（計算式：4,000股×12.55元=50,200元）。                             │
└──┴────────────────────────────────────────┘
  (3)、被告福邦公司雖辯稱此部分有民法第216條之1損益相抵規
      定之適用云云。按基於同一原因事實受有損害並受有利益
  　　者，其請求之賠償金額，應扣除所受之利益， 民法第216
    　條之1固定有明文。 惟按損益相抵，係指損害賠償之債權
      人基於與受損害之同一原因事實並受有利益，其請求之賠
      償金額，應扣除所受之利益而言，此觀民法第216條之1規
      定自明。債權人倘非基於與受損害同一原因事實並受有利
      益，自無上開規定之適用 （最高法院92年度台上字第803
      號判決參照）。查本件原告丁○○、庚○○、丙○○因被
      告乙○○前揭盜賣股票之行為受有損害，已詳如前述，而
      被告乙○○此等盜賣股票之行為，難認原告丁○○、庚○○、丙○○等人受有何利益，被告福邦公司復未舉證證明
      原告丁○○、庚○○、丙○○因被告乙○○此等單純盜賣
      股票之行為受有何利益，揆諸前揭說明，被告福邦公司辯
      稱此部分有民法第216條之1損益相抵規定之適用云云，顯
      不足採。
  ４、操作股票（來回沖銷交易）損失部分：
  (1)、原告己○○部分：
      依被告福邦公司台南分公司客戶交易明細表（見本院卷(三)
      第156頁）顯示： 原告己○○帳戶於91年3月29日至91年6
      月18日期間，交易筆數為34筆， 買進股票張數482張，賣
      出股票張數451張，買進價金總計42,829,200元， 賣出價
      金總計39,038,900元，合計淨收為-4,024,063元，堪認被
      告乙○○此部分操作股票損失逾原告己○○請求之864,09
      7元。是原告己○○請求被告賠償操作股票損失864,097元
      ，自屬有據，應予准許。
　(2)、原告丁○○部分：
      依被告福邦公司台南分公司客戶交易明細表（見本院卷(三)
      第152頁至第155頁）顯示：原告丁○○帳戶於90年10月24
      日至91年6月7日期間，交易筆數為149筆， 買進股票張數
  　　4,754張，賣出股票張數4,970張， 買進價金123,146,650
    　元，賣出價金130,895,050元，合計淨付金額為6,599,612
      元（按刑事判決附表二並未列90年10月25日賣出「國聯」
      股票33張，淨付338,397元，是淨收付總額為6,938,009元
      -338,397元為6,599,612元）， 堪認被告乙○○此部分操
      作股票應無損失。是原告丁○○請求被告賠償操作股票損
      失及其利息等金額，要屬無據，應予駁回。
  (3)、原告庚○○部分：
      依被告福邦公司台南分公司客戶交易明細表（見本院卷(三)
      第145頁至第148頁）顯示：原告庚○○帳戶於90年10月31
      日至91年6月7日期間，交易筆數為137筆，買進股票張數4
      ,397 張，賣出股票張數4,555張，買進價金87,284,350元
      ，賣出價金88,633,300元， 合計淨付金額為785,007元，
      堪認被告乙○○此部分操作股票應無損失。是原告庚○○
      請求被告賠償操作股票損失及其利息等金額，即屬無據，
      應予駁回。
  (4)、原告丙○○部分：
      依被告福邦公司台南分公司客戶交易明細表（見本院卷(三)
      第149頁至第151頁）顯示：原告丙○○帳戶於90年11月27
      日至91年6月7日期間，交易筆數為132筆，買進股票張數4
      ,430 張，賣出股票張數4,572張，買進價金90,255,150元
      ，賣出價金91,139,200元， 合計淨付金額為301,010元，
      堪認被告乙○○此部分操作股票應無損失。是原告丙○○
      請求被告賠償操作股票損失及其利息等金額，亦屬無據，
      自應予駁回。
  (5)、原告雖提出附件(一)至附件(三)之總求償表，分別載明原告丁○○、庚○○、丙○○請求操作股票之損失金額，然迄未
      說明其等計算之依據及理由（僅有一定之金額），暨舉證
      證明該等請求之金額與被告乙○○未經其等授權或同意即
      擅自操作股票有何因果關係，再參以前揭(2)、(3)、(4)之說
      明，其等此部分之請求自難准許。又縱認原告丁○○、庚○○、丙○○，得基於契約關係之債務不履行規定，請求
      被告賠償其等因被告乙○○操作股票（來回沖銷交易）之
      損失，然誠如前述，原告丁○○、庚○○、丙○○此部分
      之請求，迄未說明其等計算之依據及理由，並舉證證明該
      等請求之金額與被告乙○○未經其等授權或同意即擅自操
      作股票（來回沖銷交易）有何因果關係，亦難准許。至原
      告請求操作股票（來回沖銷交易）損失中之手續費及證券
      交易稅，因已於每1筆股票交易時收取， 而計入前揭交易
      之買進、賣出金額中，自無須再重複計算。
  ５、基上，原告己○○得請求被告賠償之金額即操作股票之損
      失864,097元； 原告丁○○得請求被告賠償之金額即遭盜
      領款項損失957,925元，遭盜賣股票損失4,119,203元，共
      5,077,128元； 原告庚○○得請求被告賠償之金額即遭盜
      領款項損失816,047元，遭盜賣股票損失4,164,772元，共
      4,980,819元； 原告丙○○得請求被告賠償之金額即遭盜
      領款項損失282,301元，遭盜賣股票損失3,794,666元，共
      4,076,967元；逾此範圍之請求，即屬無據，應予駁回。
（四）原告是否與有過失，而有民法第217條第1項與有過失規定
      之適用部分：
  １、按損害之發生或擴大，被害人與有過失者，法院得減輕賠
      償金額，或免除之，民法第217條第1項固定有明文。惟所
      謂被害人與有過失，須其行為為損害之共同原因，且其過
      失行為並有助成損害之發生或擴大者，始為相當（最高法
      院94年度台上字第1855號判決參照）。本件被告福邦公司
      雖另辯稱：被告乙○○有受理原告等客戶對買賣有價證券
    　之種類數量及買進賣出之全權委託行為，違反前開證券商
      負責人與業務人員管理規則之規定，即證券業務人員本不
      得「受理客戶對買賣有價證券之種類、數量、價格及買進
      或賣出之全權委託」、「接受客戶委託買賣有價證券時，
      同時以自己之計算為買入或賣出之相對行為」、「利用客
      戶名義或帳戶，申購、買賣有價證券」、「與客戶有借貸
      款項、有價證券或為借貸款項、有價證券之媒介情事」、
      「挪用或代客戶保管有價證券、款項、印鑑或存摺」等行
      為。另按「證券商負責人與業務人員管理規則」第16條第
      11款規定，證券商之業務人員不得代客戶保管有價證券、
      款項、印鑑或存摺。因此，依兩造所簽訂之開戶契約書中
      ，原告等4人均出具之聲明書內容約定： 「本人同意，凡
      以本人留存印鑑卡之同式印鑑辦理有價證券委託買賣、交
      割及契約有關事項之變更，均視同本人之行為．．．又本
      人聲明願遵守證券法令之規定，不將印鑑、款項、存摺（
      含一般銀行存摺與集保存摺）或有價證券交由貴證券商員
      工保管或與其有借貸金錢或股票情事及媒介，否則因此所
      生之糾葛或損害，願自行負責，概與貴證券商無涉。」等
      契約內容以言，原告所主張系爭盜賣股票、盜領銀行存款
      之情形，明顯即已違反上述規則之規定與聲明書之約定內
      容。又印章、銀行存摺取款條等重要文件，應自行妥善保
      管，倘無故交付他人或因本身之疏忽受騙交付，致遭利用
      而受害，自亦不能全令該他人之僱用人負賠償其損害之責
      任，乃事理之常。是系爭盜賣股票、銀行存款遭盜領之損
      害之發生，實為原告等之違約行為所致，明顯與有過失，
      則依民法第217條第1項規定，被告福邦公司自得主張適用
      ，從而加以免責云云。
  ２、本件被告乙○○係盜賣原告等人之股票，且未經原告等人
      授權或同意而擅自操作買賣（來回沖銷交易）原告等人之
      股票，已詳如前述，自無被告福邦公司辯稱之前揭全權委
      託行為；且被告乙○○並未代原告等人保管有價證券、款
      項、印鑑或存摺，而係以其公司文件需蓋章用印等各種理
      由，使原告己○○誤信為真， 交付原告4人在世華銀行東
      台南分行之存摺，並在該行之空白活期儲蓄存款憑條或轉
      帳單上蓋用印鑑章後，持向世華銀行東台南分行行使而盜
      領款項，自難認原告等人有何違約之過失行為。況縱認原
      告等人確有被告福邦公司辯稱之前揭違約行為，然此與被
    　告乙○○是否因此即盜賣原告等人之股票、未經原告等人
      之授權或同意而擅自操作買賣（來回沖銷交易）原告等人
      之股票，及盜領原告丁○○、庚○○、丙○○帳戶內之款
      項，並無相當因果關係，難認係被告乙○○上揭違法行為
      造成原告等人受有損害之共同原因，自無前揭規定之適用
 　   。
四、按被上訴人起訴伊始，即依履行系爭合約及不當得利之法律
    關係，請求上訴人為上開給付，其訴訟標的雖有數項，惟其
    僅有單一之聲明，法院於此重疊的訴之合併，若認其中一項
    請求為有理由，即可為被上訴人勝訴之判決，就他項標的之
    競合請求無須更為審判（最高法院90年度台上字第1610號判
    決意旨參照）。本件原告主張依侵權行為損害賠償請求權及
    契約關係之債務不履行損害賠償請求權，請求被告應連帶給
    付如訴之聲明，其訴訟標的有2項， 然僅有單一之聲明，核
    屬重疊訴之合併，惟原告主張依侵權行為損害賠償請求權請
    求被告連帶給付原告賴逢864,097元、給付原告丁○○5,077
    ,128 元、給付原告庚○○4,980,819元、給付原告丙○○4,
    076,967元部分，既為有理由， 則其另主張依契約關係之債
    務不履行損害賠償請求權，一併請求被告連帶給付，揆諸前
    開說明，即無審究之必要。
五、未按給付有確定期限者，債務人自期限屆滿時起，負遲延責
    任。給付無確定期限者，債務人於債權人得請求給付時，經
    其催告而未為給付，自受催告時起，負遲延責任。其經債權
    人起訴而送達訴狀，或依督促程序送達支付命令，或為其他
    相類之行為者， 與催告有同一之效力，民法第229條第1、2
    項分別定有明文。又遲延之債務，以支付金錢為標的者，債
    權人得請求依法定利率計算之遲延利息。但約定利率較高者
    ，仍從其約定利率；而應付利息之債務，其利率未經約定，
    亦無法律可據者，週年利率為百分之5，亦為同法第233條第
    1項及第203條所明定。查本件原告請求被告應賠償之前開金
    額，並未定有給付之期限，則原告請求自起訴狀繕送達被告
    之翌日起， 按法定利息即週年利率百分之5計算遲延利息之
    部分，並無不合； 又原告之起訴狀繕本於92年8月14日合法
    送達被告，有本院送達證書2紙在卷 （見本院92年度附民字
    第182號卷第44頁、第45頁）可憑，則原告併請求被告應自9
    2年8月15日起（未逾原告自92年6月30日起之請求）， 按週
    年利率百分之5計算法定遲延利息之部分， 核與上開規定並
    無違背，自無不合；逾此範圍之利息請求，要屬無據，應予
    駁回。
六、綜上所述，原告依侵權行為之法律關係，請求被告應連帶給
    付原告己○○864,097元、給付原告丁○○5,077,128元、給
    付原告庚○○4,980,819元、給付原告丙○○4,076,967元，
    及均自起訴狀繕本送達翌日即 92年8月15日起至清償日止，
    按週年利率百分之5加計法定遲延利息， 為有理由，應予准
    許；逾此範圍之請求，即屬無據，應予駁回。
七、本件判決結果已臻為明確，兩造其餘攻擊防禦方法，經本院
    斟酌後，認對於判決結果已不生影響，爰不逐一論述，併予
    敘明。
八、兩造均陳明願供擔保，請求宣告假執行或免為假執行，就原
    告勝訴部分，核無不合，爰分別酌定相當擔保金額併准許之
    。至原告敗訴部分，其假執行之聲請已失所附麗，應併予駁
    回。
九、據上論結，本件原告之訴，為一部有理由、一部無理由，依
    民事訴訟法第79條、第85條第2項、第390條第2項、第392條
    第2項、第3項，判決如主文。
中　　華　　民　　國　　96　　年　　5　　月　 　31　　日
                        民事第一庭　　法　官  陳金虎
以上為正本係照原本作成。
如對本判決上訴，須於判決送達後20日內向本院提出上訴狀（須
附繕本）。
中　　華　　民　　國　　96　　年　　6 　　月　　1 　　日
                                    　書記官  謝文心
附表一：被盜賣原始總表
┌──┬────┬─────┬───┬────┬────┬───┬────┐
│編號│日    期│帳      號│戶  名│股票名稱│股  數　│單價  │備註    │
├──┼────┼─────┼───┼────┼────┼───┼────┤
│一  │90年10月│000-000000│丁○○│華碩    │2,000 　│126.00│未補回  │
│    │24日    │84        │      │        │      　│      │        │
├──┼────┼─────┼───┼────┼────┼───┼────┤
│二  │90年10月│000-000000│庚○○│所羅門  │3,000 　│10.25 │未補回  │
│    │31日    │06        │      │        │      　│      │        │
├──┼────┼─────┼───┼────┼────┼───┼────┤
│三  │90年10月│000-000000│庚○○│所羅門  │1,000 　│10.20 │未補回  │
│    │31日    │06        │      │        │      　│      │        │
├──┼────┼─────┼───┼────┼────┼───┼────┤
│四  │90年11月│000-000000│丁○○│英業達  │180,000 │18.40 │參附註  │
│    │7日     │84        │      │        │      　│      │        │
├──┼────┼─────┼───┼────┼────┼───┼────┤
│五  │90年11月│000-000000│庚○○│英業達  │180,000 │18.40 │        │
│    │7日     │06        │      │        │      　│      │        │
├──┼────┼─────┼───┼────┼────┼───┼────┤
│六  │90年11月│000-000000│丁○○│華碩    │35,000　│124.00│        │
│    │16日    │84        │      │        │      　│      │        │
├──┼────┼─────┼───┼────┼────┼───┼────┤
│七  │90年11月│000-000000│丙○○│英業達  │180,000 │19.00 │        │
│    │27日    │26        │      │        │      　│      │        │
├──┼────┼─────┼───┼────┼────┼───┼────┤
│八  │91年3月2│000-000000│己○○│英業達  │36,000　│32.60 │補回    │
│    │9日     │97        │      │        │      　│      │        │
├──┼────┼─────┼───┼────┼────┼───┼────┤
│九  │91年4月2│000-000000│庚○○│萬通    │38,000　│9.05  │補回    │
│    │4日     │06        │      │        │      　│      │        │
├──┼────┼─────┼───┼────┼────┼───┼────┤
│十  │91年5月9│000-000000│己○○│華碩    │30,000　│125.00│補回　  │
│    │日      │97        │      │        │      　│      │        │
├──┴────┴─────┴───┴────┴────┴───┴────┤
│附註：英業達股票部分，被告於90年11月7日盜賣180張、同日盜賣180張、同年11 │
│      月27日盜賣180張、91年3月29日盜賣36張，共計盜756張；依附表二所示， │
│      被告於91年6月7日回補張數為135張（計丁○○帳戶34張、己○○帳戶37張 │
│      、墨卿帳戶為26張、丙○○帳戶為38張），差額為441張。               │
└────────────────────────────────────┘
